--- 
title_meta  : Capítulo 5
title       : Data frames
description : A grande maioria dos dados em que você trabalhará serão armazenados em data frames. Ao final deste capítulo focado em básico de R, você será capaz de criar um data frame, selecionar partes interessantes de um data frame e até ordenar um data frame de acordo com certas variáveis.

--- type:NormalExercise xp:100 skills:1 key:7f95849020a2563168920409022ce7bed20835b5
## O que é um data frame?

Lembra-se que no capítulo sobre matrizes nós falamos que todos os elementos que você coloca em uma matriz devem ser do mesmo tipo? O dataset sobre os filmes de Star Wars, por exemplo, continha apenas números.

Contudo, quando você está fazendo uma pesquisa de mercado, é frequente encontrar questões como:

- 'Você é casado(a)?' ou outras questões onde a resposta é 'sim/não' (`logical`)
- 'Qual sua idade?' (`numeric`)
- 'Qual sua opinião sobre este produto?' ou outras questões discursivas (`character`)
- ...

O resultado do questionário acima nos trará um conjunto de dados com diferentes tipos de dados. Você frequentemente irá se achar trabalhando com datasets que contém diferentes tipos de dados, ao invés de apenas um.

Um data frame (quadro de dados, em tradução livre) utiliza a variável de um conjunto de dados como colunas e suas observações (ou valores) como linhas. Caso já tenha utilizado diferentes pacotes de softwares estatístico, como SAS ou SPSS, esse conceito deve lhe ser familiar.

*** =instructions
Clique em `Submit Answer`. Os dados do data frame de exemplo, chamado [`mtcars`](http://www.rdocumentation.org/packages/datasets/functions/mtcars) será exibido no console.

*** =hint
Apenas clique em `Submit Answer` e testemunhe a magia!

*** =pre_exercise_code
```{r}
# no pec
```

*** =sample_code
```{r}
# Exibindo o data frame em R
mtcars 
```

*** =solution
```{r}
# Exibindo o data frame em R
mtcars 
```

*** =sct
```{r}
test_output_contains("mtcars", incorrect_msg = "Não altere nada no código.")
success_msg("Ótimo! Continue para o próximo exercício.")
```


--- type:NormalExercise xp:100 skills:1 key:3d0e64ecf5f69521ee538ecc713caa02b8b0ec46
## Rápido, dê uma olhada no seu conjunto de dados

Nossa, tem um monte de carros aí!

Trabalhar com grandes conjuntos de dados - do inglês Dataset - não é incomum em análise de dados. Quando você trabalha com datasets e data frames (muito) grandes, sua primeira tarefa como um analista de dados é desenvolver um claro entendimento de sua estrutura e principais elementos. Entretanto, é sempre útil mostrar apenas pequenas partes de um dataset inteiro.

Então, como que se faz isso em R? Bem, a função [`head()`](http://www.rdocumentation.org/packages/utils/functions/head) permite a você exibir as primeiras ou linhas de um data frame. De forma similar, a função [`tail()`](http://www.rdocumentation.org/packages/utils/functions/head) exibe as últimas linhas do seu dataset.

Ambos [`head()`](http://www.rdocumentation.org/packages/utils/functions/head) e [`tail()`](http://www.rdocumentation.org/packages/utils/functions/head) exibem o cabeçalho, que trata-se da primeira linha do dataset, onde ficam os nomes das diferentes colunas (ou variáveis) do seu dataset.

*** =instructions
Execute [`head()`](http://www.rdocumentation.org/packages/utils/functions/head) no dataset [`mtcars`](http://www.rdocumentation.org/packages/datasets/functions/mtcars) para que você possa ver o cabeçalho das primeiras linhas.

*** =hint
`head(mtcars)` irá mostrar as primeiras linhas (ou observações) do data frame `mtcars`.

*** =pre_exercise_code
```{r}
# no pec
```

*** =sample_code
```{r}
# Execute head() em mtcars

```

*** =solution
```{r}
# Execute head() em mtcars
head(mtcars)
```

*** =sct
```{r}
test_function("head", "x", incorrect_msg = "Você usou `mtcars` na função `head()`?")
test_output_contains("head(mtcars)", incorrect_msg = "Simplesmente exiba o resultado da função `head()`, não é necessário armazená-lo em uma variável.")
success_msg("Maravilha! Então, o que temos aqui neste dataset? Por exemplo, `hp` significa `horsepower`, ou seja, a potência do motor de um carro; O Datsun possui a menor potência entre os seis carros que foram exibidos pela função. Para saber o que cada variável significa, você pode digitar `?mtcars` no console e ler a página de ajuda. Continue para o próximo exercício!");
```


--- type:NormalExercise xp:100 skills:1 key:f4d5b1a2c4aef31645fc7e3505e699fb6e48f3e6
## Dando uma olhada na estrutura

Outro método que é frequentemente usado para ter uma rápida visão de seus dados é utilizando a função [`str()`](http://www.rdocumentation.org/packages/utils/functions/str). A função [`str()`](http://www.rdocumentation.org/packages/utils/functions/str) mostrará a você a estrutura de seu dataset. Em um data frame, ele dirá:

- O total de observações (ou linhas), por exemplo, 32 tipos de carros
- O total de variáveis (ou colunas), por exemplo, 11 características de carros
- Uma lista completa com os nomes das variáveis (`mpg`, `cyl`, etc.)
- O tipo de dados em cada variável, por exemplo, `num`
- A primeira observação (ou linha)

Aplicar a função [`str()`](http://www.rdocumentation.org/packages/utils/functions/str) será, provavelmente, uma das primeiras coisas a se fazer ao manipular um dataset ou data frame. É uma ótima forma de adquirir insights sobre seu dataset antes de mergulhar em uma análise real.

*** =instructions
Investigue a estrutura de [`mtcars`](http://www.rdocumentation.org/packages/datasets/functions/mtcars). Certifique-se de que consegue visualizar os mesmos números, variáveis e tipos de dados, conforme mencionado acima.

*** =hint
Use a função [`str()`](http://www.rdocumentation.org/packages/utils/functions/str) em [`mtcars`](http://www.rdocumentation.org/packages/datasets/functions/mtcars).

*** =pre_exercise_code
```{r}
# no pec
```

*** =sample_code
```{r}
# Investigue a estrutura de mtcars
```

*** =solution
```{r}
# Investigue a estrutura de mtcars
str(mtcars)
```

*** =sct
```{r}
test_output_contains("str(mtcars)", incorrect_msg = "Você usou corretamente a função `str()` em `mtcars`?")
success_msg("Bom trabalho! Consegue visualizar todas as informações ditas na descrição do exercício? Continue para o próximo exercício.")
```


--- type:NormalExercise xp:100 skills:1 key:df0b89706d90526b3c0bbe15e400b74cbd900704
## Criando um data frame 

Utilizar um dataset que foi criado pela própria linguagem de programação não é nem metade da diversão em criar seu próprio dataset. O restante deste curso irá focar no desenvolvimento do seu próprio dataset. Coloque sua mochila a jato, porque está na hora de explorarmos o espaço!

Como seu primeiro objetivo, você deverá construir um data frame que descreva as principais características dos oito planetas em nosso sistema solar. De acordo com seu grande amigo Buzz, as principais características são:

- O tipo de planeta (Terrestre ou Gigantes Gasoso).
- O diâmetro do planeta relativo ao diâmetro da Terra.
- A rotação do planeta em torno do sol relativo a da Terra.
- E se o planeta possui anéis ou não (TRUE ou FALSE).

Depois de ter feito algumas pesquisas no [Wikipedia](http://en.wikipedia.org/wiki/Planet), você se sente confiante o suficiente para criar os seguintes vetores: `name` (nome), `type` (tipo), `diameter` (diâmetro), `rotation` (rotação) e `rings` (anéis). Esses vetores já foram criados pra você. O primeiro elemento de cada vetor corresponde a primeira observação (ou linha, ou neste caso, um planeta).

É possível criar um data frame utilizando a função [`data.frame()`](http://www.rdocumentation.org/packages/base/functions/data.frame). Como argumento, você passa os vetores informados anteriormente. Cada um deles se tornará uma coluna diferente em seu data frame. Devido cada coluna ter o mesmo tamanho, os vetores que você passar também terão. Mas, não se esqueça que é possível (e muito comum) que eles possuam tipos diferentes de dados.

*** =instructions
Use a função [`data.frame()`](http://www.rdocumentation.org/packages/base/functions/data.frame) para construir um data frame. Passe os vetores `name`, `type`, `diameter`, `rotation` e `rings` como argumentos para `data.frame()`, nesta mesma ordem. O valor resultante deve ser armazenado na variável `planets_df`.

*** =hint
A função `data.frame()` deve começar assim:
```
data.frame(planets, type, diameter)
```
Consegue terminar?

*** =pre_exercise_code
```{r}
# no pec
```

*** =sample_code
```{r}
# Definição dos vetores
name <- c("Mercury", "Venus", "Earth", "Mars", "Jupiter", "Saturn", "Uranus", "Neptune")
type <- c("Terrestrial planet", "Terrestrial planet", "Terrestrial planet", 
          "Terrestrial planet", "Gas giant", "Gas giant", "Gas giant", "Gas giant")
diameter <- c(0.382, 0.949, 1, 0.532, 11.209, 9.449, 4.007, 3.883)
rotation <- c(58.64, -243.02, 1, 1.03, 0.41, 0.43, -0.72, 0.67)
rings <- c(FALSE, FALSE, FALSE, FALSE, TRUE, TRUE, TRUE, TRUE)

# Crie um data frame a partir dos vetores
planets_df <-

```

*** =solution
```{r}
# Definição dos vetores
name <- c("Mercury", "Venus", "Earth", "Mars", "Jupiter", "Saturn", "Uranus", "Neptune")
type <- c("Terrestrial planet", "Terrestrial planet", "Terrestrial planet", 
          "Terrestrial planet", "Gas giant", "Gas giant", "Gas giant", "Gas giant")
diameter <- c(0.382, 0.949, 1, 0.532, 11.209, 9.449, 4.007, 3.883)
rotation <- c(58.64, -243.02, 1, 1.03, 0.41, 0.43, -0.72, 0.67)
rings <- c(FALSE, FALSE, FALSE, FALSE, TRUE, TRUE, TRUE, TRUE)

# Crie um data frame a partir dos vetores
planets_df <- data.frame(name, type, diameter, rotation, rings)
```

*** =sct
```{r}
msg = "Não altere nada nas definições dos vetores. Apenas adicione `data.frame()` para criar `planets_df`."
test_object("name", undefined_msg = msg, incorrect_msg = msg)
test_object("type", undefined_msg = msg, incorrect_msg = msg)
test_object("diameter", undefined_msg = msg, incorrect_msg = msg)
test_object("rotation", undefined_msg = msg, incorrect_msg = msg)
test_object("rings", undefined_msg = msg, incorrect_msg = msg)

test_object("planets_df",
            incorrect_msg = "Você armazenou corretamente o valor de `data.frame()` em `planets_df`? Dentro de `data.frame()`, tenha certeza de passar todos os vetores na ordem correta: `name`, `type`, `diameter`, `rotation` e finalmente `rings`.")

success_msg("Excelente trabalho! Continue para o próximo exercício. O próximo passo será inspecionar o data frame que você acabou de criar. Vamos lá?");
```


--- type:NormalExercise xp:100 skills:1 key:c13ea421dd078030a225f49e53a8927ce8fefbe0
## Criando um data frame (2)

O data frame `planets_df` deve ter agora 8 observações (ou linhas) e 5 variável (ou colunas). Ele está disponível no workspace, para que você possa utilizá-lo diretamente.

*** =instructions
Use [`str()`](http://www.rdocumentation.org/packages/utils/functions/str) para investigar a estrutura da variável `planets_df`.

*** =hint
`planets_df` já está disponível para você no workspace, sendo assim, utilizar `str(planets_df)` mata a charada.

*** =pre_exercise_code
```{r}
load(url("http://s3.amazonaws.com/assets.datacamp.com/course/intro_to_r/planets.RData"))
```

*** =sample_code
```{r}
# Verifique a estrutura de planets_df
```

*** =solution
```{r}
# Verifique a estrutura de planets_df
str(planets_df)
```

*** =sct
```{r}
msg = "Não remova ou sobrescreva o data frame `planets_df` que já está disponível no seu workspace!"
test_object("planets_df", undefined_msg = msg, incorrect_msg = msg)
test_output_contains("str(planets_df)", incorrect_msg = "Você exibiu corretamente a estrutura de `planets_df`? Use `str()` para fazer isso!")
success_msg("Incrível! Agora que você tem um claro entendimento do dataset `planets_df`, é hora de vermos como você pode selecionar elementos dele. Aprenda tudo sobre isso nos próximos exercícios!")
```


--- type:NormalExercise xp:100 skills:1 key:8c664726b8a173cda730cbb20a52ac1795d9a0e9
## Seleção de elementos em um data frame

De forma similar a vetores e matrizes, você pode selecionar elementos de um data frame com a ajuda dos colchetes `[ ]`. Ao utilizar uma vírgula, você indica qual linha e coluna deseja selecionar, respectivamente. Por exemplo:

- `my_df[1,2]` seleciona o valor que se encontra na primeira linha e segunda coluna de `my_df`.
- `my_df[1:3,2:4]` seleciona as linhas 1, 2 e 3 e colunas 2, 3 e 4 em `my_df`.

Haverá momentos em que você vai querer selecionar todos os elementos de uma linha ou coluna. Por exemplo, `my_df[1, ]` seleciona todos os elementos (ou, neste caso, colunas) da primeira linha. Vamos aplicar essa técnicas em `planets_df`!

*** =instructions
- Em `planets_df`, selecione o diâmetro de Mercury (Mercúrio): este valor se encontra na primeira linha da terceira coluna. Simplesmente exiba no console o resultado.
- Em `planets_df`, selecione todos os dados de Mars (Marte), que fica na quarta linha. Simplesmente exiba no console o resultado.

*** =hint
Para selecionar o diamêtro de Venus (a segunda linha), você precisará usar: `planets_df[2, 3]`. Sendo assim, o que você precisa fazer em Mercúrio (Mercury)?

*** =pre_exercise_code
```{r}
load(url("http://s3.amazonaws.com/assets.datacamp.com/course/intro_to_r/planets.RData"))
```

*** =sample_code
```{r}
# O data frame planets_df do exercício anterior já está pré-carregado

# Exiba o diamêtro de Mercúrio (Mercury) da linha 1, coluna 3


# Exiba os dados de Marte (Mars), que fica na quarta linha

```

*** =solution
```{r}
# O data frame planets_df do exercício anterior já está pré-carregado

# Exiba o diamêtro de Mercúrio (Mercury) da linha 1, coluna 3
planets_df[1,3]

# Exiba os dados de Marte (Mars), que fica na quarta linha
planets_df[4, ]
```

*** =sct
```{r}
msg = "Não remova ou sobrescreva o data frame `planets_df`!"
test_object("planets_df", undefined_msg = msg, incorrect_msg = msg)
test_output_contains("planets_df[1,3]", incorrect_msg = "Você selecionou e exibiu corretamente o diâmetro de Mercúrio? Você pode usar `[1,3]`.")
test_output_contains("planets_df[4, ]", incorrect_msg = "Você selecionou e exibiu corretamente todos os dados de Marte? Você pode usar `[4,]`.")
success_msg("Ótimo! Além de selecionar elementos de seu data frame pela posição (ou índice), você pode também usar o nomes das colunas. Quer aprender como? Siga para o próximo exercício.")
```


--- type:NormalExercise xp:100 skills:1 key:faf104fb0c605fd89f048648a4a588200bc89c76
## Selecionando elementos de um data frame (2)

Ao invés de utilizar números para selecionar elementos de um data frame, você pode usar o nome da variável para selecionar uma coluna inteira ou parcial de um data frame.

Suponha que você quer selecionar os três primeiros elementos da coluna `type`. Uma forma de fazer isto é usando:

```
planets_df[1:3,1]
```

Uma possível desvantagem desta abordagem é que você precisa saber (ou olhar) o número da coluna `type`, o que pode ser um problema se seu data frame possuir muitas colunas. Frequentemente, é mais fácil utilizar apenas o nome da variável (também conhecido como nome da coluna):

```
planets_df[1:3,"type"]
```

*** =instructions
Selecione e exiba os 5 primeiros valores da coluna `"diameter"` em `planets_df`.

*** =hint
Você pode selecionar os 5 primeiros valores usando `planets_df[1:5, ...]`. Consegue alterar o `...` para selecionar apenas a coluna `"diameter"`?

*** =pre_exercise_code
```{r}
load(url("http://s3.amazonaws.com/assets.datacamp.com/course/intro_to_r/planets.RData"))
```

*** =sample_code
```{r}
# O data frame planets_df do exercício anterior está pré-carregado

# Selecione os 5 primeiros valores da coluna diameter

```

*** =solution
```{r}
# O data frame planets_df do exercício anterior está pré-carregado

# Selecione os 5 primeiros valores da coluna diameter
planets_df[1:5, "diameter"]
```

*** =sct
```{r}
msg = "Não remova ou sobrescreva o data frame `planets_df`!"
test_object("planets_df", undefined_msg = msg, incorrect_msg = msg)
test_output_contains("planets_df[1:5, \"diameter\"]", incorrect_msg = "Você selecionou corretamente os 5 primeiros elementos da coluna diameter e exibiu o resultado? Você pode usar `[1:5, \"diameter\"]` aqui.")
success_msg("Boa! Continue para o próximo exercício!")
```


--- type:NormalExercise xp:100 skills:1 key:e550ecb6ec45b856e6160ddfbb3d7875998e8365
## Somente planetas com anéis

Você frequentemente vai querer selecionar uma coluna inteira de um data frame. Se você quiser, por exemplo, selecionar todos os elementos da coluna `diameter`, ambos os códigos fazer a mesma coisa:

```
planets_df[,3]
planets_df[,"diameter"]
```

Contudo, há um atalho. Se sua coluna tiver um nome, você pode usar o sinal de `$`:

```
planets_df$diameter
```

*** =instructions
- Use o sinal de `$` para selecionar a coluna `rings` de `planets_df`. Armazene o vetor resultante em `rings_vector`.
- Exiba o conteúdo de `rings_vector` para ver se você acertou.

*** =hint
`planets_df$diameter` seleciona a coluna `diameter` do data frame `planets_df`; o que você precisa para selecionar a coluna `rings`? 

*** =pre_exercise_code
```{r}
load(url("http://s3.amazonaws.com/assets.datacamp.com/course/intro_to_r/planets.RData"))
```

*** =sample_code
```{r}
# planets_df já está pré-carregado em seu workspace

# Selecione a variável rings de planets_df
rings_vector <- 
  
# Exiba rings_vector
```

*** =solution
```{r}
# planets_df já está pré-carregado em seu workspace

# Selecione a variável rings de planets_df
rings_vector <- planets_df$rings

# Exiba rings_vector
rings_vector
```

*** =sct
```{r}
msg = "Não remova ou sobrescreva o data frame `planets_df`!"
test_object("planets_df", undefined_msg = msg, incorrect_msg = msg)
test_object("rings_vector",
            incorrect_msg = "Você selecionou corretamente a coluna `rings` de `planets_df`? Use `$rings`. Armazene o resultado em `rings_vector`.")
test_output_contains("rings_vector", incorrect_msg = "Não se esqueça de exibir `rings_vector` depois de tê-lo criado!")
success_msg("Ótimo! Continue para o próximo exercício e descubra outra forma legal de criar subconjuntos!")
```


--- type:NormalExercise xp:100 skills:1 key:1581bf4667477f274188f4f637ec7fdc73659651
## Somente planetas com anéis (2)

Você provavelmente se lembra de ter aprendido na escola que em nosso sistema solar existem planetas com anéis e outro que não possuem. Mas, devido a outras prioridades daquela época (lê-se: Puberdade), você pode não recordar seus nomes, dentre outras coisas.

Será que R pode te ajudar?

Se você digitar `rings_vector`, você receberá como resposta:

```
[1] FALSE FALSE FALSE FALSE  TRUE  TRUE  TRUE  TRUE
```

Isso significa que as quatro primeiras linhas (ou planetas) não possuem anéis (`FALSE`), mas os quatro seguintes possuem (`TRUE`). Todavia, você não consegue ver o nome desses planetas, seus diâmetros, etc. Vamos tentar utilizar `rings_vector` para selecionar os dados deste quatro planetas com anéis. 

*** =instructions
O código a direita seleciona a coluna `name` de todos os planetas que possuem anéis. Adapte o código para que ao invés de apenas selecionar a coluna `name`, selecione todas as colunas dos planetas que possuem anéis.

*** =hint
Lembre-se que para selecionar todas as colunas, você só precisa deixar a parte relativa a coluna vazia dentro dos `[ ]`! Sendo assim, você precisa usar `[rings_vector, ]`.

*** =pre_exercise_code
```{r}
load(url("http://s3.amazonaws.com/assets.datacamp.com/course/intro_to_r/planets.RData"))
rings_vector <- planets_df$rings
```

*** =sample_code
```{r}
# planets_df e rings_vector estão pré-carregados em seu workspace

# Adapte o código para selecionar todas as colunas de planetas com anéis
planets_df[rings_vector, "name"]
```

*** =solution
```{r}
# planets_df e rings_vector estão pré-carregados em seu workspace

# Adapte o código para selecionar todas as colunas de planetas com anéis
planets_df[rings_vector, ]
```

*** =sct
```{r}
msg <- "Não remova ou sobresescreva o data frame `planets_df` ou `rings_vector`!"
test_object("planets_df", undefined_msg = msg, incorrect_msg = msg)
test_object("rings_vector", undefined_msg = msg, incorrect_msg = msg)
test_output_contains('planets_df[rings_vector, ]', incorrect_msg = "Você adaptou corretamente o código para selecionar todas as colunas de planetas que possuem anéis? Você pode usar `planets_df[rings_vector, ]`. Tenha certeza de incluir a vírgula, ela é crucial!")
success_msg("Que beleza! Contudo, essa é uma solução tediosa. O próximo exercício vai te ensinar uma forma mais concisa para fazer isso.")
```


--- type:NormalExercise xp:100 skills:1 key:a4a8b72a74097196eb2f8a28b056987aae834565
## Only planets with rings but shorter

So what exactly did you learn in the previous exercises? You selected a subset from a data frame (`planets_df`) based on whether or not a certain condition was true (rings or no rings), and you managed to pull out all relevant data. Pretty awesome! By now, NASA is probably already flirting with your CV ;-). 

Now, let us move up one level and use the function [`subset()`](http://www.rdocumentation.org/packages/base/functions/subset). You should see the [`subset()`](http://www.rdocumentation.org/packages/base/functions/subset) function as a short-cut to do exactly the same as what you did in the previous exercises. 

```
subset(my_df, subset = some_condition)
``` 

The first argument of [`subset()`](http://www.rdocumentation.org/packages/base/functions/subset) specifies the data set for which you want a subset. By adding the second argument, you give R the necessary information and conditions to select the correct subset. 

The code below will give the exact same result as you got in the previous exercise, but this time, you didn't need the `rings_vector`!

```
subset(planets_df, subset = rings)
``` 

*** =instructions
Use `subset()` on `planets_df` to select planets that have a diameter smaller than Earth. Because the `diameter` variable is a relative measure of the planet's diameter w.r.t that of planet Earth, your condition is `diameter < 1`.

*** =hint
`subset(planets_df, subset = ...)` almost solves it; can you fill in the `...`?

*** =pre_exercise_code
```{r}
load(url("http://s3.amazonaws.com/assets.datacamp.com/course/intro_to_r/planets.RData"))
```

*** =sample_code
```{r}
# planets_df is pre-loaded in your workspace

# Select planets with diameter < 1

```

*** =solution
```{r}
# planets_df is pre-loaded in your workspace

# Select planets with diameter < 1
subset(planets_df, subset = diameter < 1)
```

*** =sct
```{r}
msg = "Não remova ou sobrescreva o data frame `planets_df`!"
test_object("planets_df", undefined_msg = msg, incorrect_msg = msg)
test_correct({
  test_output_contains("subset(planets_df, subset = diameter < 1)", incorrect_msg = "Have you correctly specified the `subset = ...` part inside `subset()`. The condition in this case is `diameter < 1`. Simply print out the result.")  
}, {
  test_function("subset", args = "x", 
                not_called_msg = "Make sure to use the `subset()` function to perform the selection!",
                incorrect_msg = "The first argument you pass to `subset()` should be `planets_df`.")
})
success_msg("Great! Not only is the `subset()` function more concise, it is probably also more understandable for people who read your code. Continue to the next exercise.");
```


--- type:NormalExercise xp:100 skills:1 key:6a6fe74d3917c37380f7ac616ce084aa7814fb8a
## Sorting

Making and creating rankings is one of mankind's favorite affairs. These rankings can be useful (best universities in the world), entertaining (most influential movie stars) or pointless (best 007 look-a-like).

In data analysis you can sort your data according to a certain variable in the data set. In R, this is done with the help of the function [`order()`](http://www.rdocumentation.org/packages/base/functions/order). 

[`order()`](http://www.rdocumentation.org/packages/base/functions/order) is a function that gives you the ranked position of each element when it is applied on a variable, such as a vector for example:

```
> a <- c(100, 10, 1000)
> order(a)
[1] 2 1 3
```

10, which is the second element in `a`, is the smallest element, so 2 comes first in the output of `order(a)`. 100, which is the first element in `a` is the second smallest element, so 1 comes second in the output of `order(a)`.

This means we can use the output of `order(a)` to reshuffle `a`:
    
```
> a[order(a)]
[1]   10  100 1000
``` 

*** =instructions
Experiment with the [`order()`](http://www.rdocumentation.org/packages/base/functions/order) function in the console. Click 'Submit Answer' when you are ready to continue.

*** =hint
Just play with the [`order()`](http://www.rdocumentation.org/packages/base/functions/order) function in the console!

*** =pre_exercise_code
```{r}
# no pec
```

*** =sample_code
```{r}
# Play around with the order function in the console
```

*** =solution
```{r}
# Play around with the order function in the console
```

*** =sct
```{r}
success_msg("Great! Now let's use the `order()` function to sort your data frame!")
```


--- type:NormalExercise xp:100 skills:1 key:fa88b58bf2cf62e0c181dfdcbdd2e1ddeac66807
## Sorting your data frame

Alright, now that you understand the [`order()`](http://www.rdocumentation.org/packages/base/functions/order) function, let us do something useful with it. You would like to rearrange your data frame such that it starts with the smallest planet and ends with the largest one. A sort on the `diameter` column.

*** =instructions
- Call `order()` on `planets_df$diameter` (the `diameter` column of `planets_df`). Store the result as `positions`.
- Now reshuffle `planets_df` with the `positions` vector as row indexes inside square brackets. Keep all columns. Simply print out the result.

*** =hint
- Use `order(planets_df$diameter)` to create `positions`.
- Now, you can use `positions` inside square brackets: `planets_df[...]`; can you fill in the `...`?

*** =pre_exercise_code
```{r}
load(url("http://s3.amazonaws.com/assets.datacamp.com/course/intro_to_r/planets.RData"))
```

*** =sample_code
```{r}
# planets_df is pre-loaded in your workspace

# Use order() to create positions
positions <-  

# Use positions to sort planets_df

```

*** =solution
```{r}
# planets_df is pre-loaded in your workspace

# Use order() to create positions
positions <- order(planets_df$diameter)

# Use positions to sort planets_df
planets_df[positions, ]
```

*** =sct
```{r}
msg = "Não remova ou sobrescreva o data frame `planets_df`!"
test_object("planets_df", undefined_msg = msg, incorrect_msg = msg)
test_object("positions",
            incorrect_msg = "Have you correctly calculated the `positions` variable? You can use `sort(planets_df$diameter)`.")
test_output_contains("planets_df[positions,]",
                     incorrect_msg = "Use `planets_df[positions, ]` to sort `planets_df`; the comma inside the square brackets is crucial!")
success_msg("Wonderful! This exercise concludes the chapter on data frames. Remember that data frames are extremely important in R, you will need them all the time. Another very often used data structure is the list. This will be the subject of the next chapter!")
```


