--- 
title_meta  : Capítulo 1
title       : Introdução ao Básico
description : "Neste capítulo, você dará seus primeiros passos em R. Você aprenderá a usar o console como uma calculadora e a como declarar variáveis. Você também irá aprender os tipos básicos de dados em R. Vamos começar!"

--- type:NormalExercise xp:100 skills:1 key:15d729634a
## Como funciona a plataforma

No editor à direita, você deverá digitar códigos em R para resolver os exercícios. Quando você clicar no botão ‘Submit Answer’, cada linha do código será interpretada e executada em R. Em seguida, você receberá uma mensagem se o seu código está correto ou não. A saída do seu código em R será mostrada no console no canto inferior direito.

R faz uso do sinal de `#` para adicionar comentários, a fim de permitir a você e outras pessoas entenderem o funcionamento do seu código. Igual no Twitter! Comentários não são executados como um código em R, então eles não irão influenciar no seu resultado. Por exemplo, no editor à direita, `Calcule 3 + 4` é um comentário.

Você pode também executar comandos em R diretamente no console ao lado. Esta é uma boa forma de experimentar novos códigos em R, já que sua submissão não será corrigida ou validada.

*** =instructions
- O editor à direita possui um código de exemplo. Você consegue identificar quais linhas são códigos em R e quais são comentários?
- Adicione uma linha de código que calcule a soma de 6 + 12, e clique no botão ‘Submit Answer’.

*** =hint
Adicione uma linha em R que calcule 6 + 12, exatamente igual ao código de exemplo!

*** =pre_exercise_code
```{r}
# no pec
```

*** =sample_code
```{r}
# Calcule 3 + 4
3 + 4

# Calcule 6 + 12

```

*** =solution
```{r}
# Calcule 3 + 4
3 + 4

# Calcule 6 + 12
6 + 12
```

*** =sct
```{r}
test_output_contains("18", incorrect_msg = "Tenha certeza que você inseriu uma nova linha que some 6 + 12. Não inicie esta linha com um `#`, senão o código não será executado!")
success_msg("Parabéns! Veja como o console mostra o resultado do seu código. Agora, já que você está familiarizado com a interface do curso, vamos aprender R!")
```

--- type:NormalExercise xp:100 skills:1 key:720745eda5
## Aritmética com R

Em sua forma mais básica, R pode ser usado até mesmo como uma simples calculadora. Para tal, considere os seguintes operadores aritméticos:

- Adição: `+`
- Subtração: `-`
- Multiplicação: `*`
- Divisão: `/`
- Exponenciação: `^`
- Módulo: `%%`

Vamos explicar melhor estes dois últimos. Confira:
- O operador `^` eleva o número da esquerda ao número que está a sua direita. Por exemplo: `3^2` é o mesmo que 3 elevado a 2, cujo o resultado é 9.
- O Módulo (`%%`) retornará o resto da divisão entre o número da esquerda e o número da direita. Por exemplo: o resto da divisão entre 5 e 3, ou seja, `5 %% 3` será 2.

Sabendo disto, siga as instruções abaixo para completar o exercício.

*** =instructions
- Digite `2^5` no editor para elevar 2 a 5.
- Digite `28 %% 6` para calcular o resto da divisão entre 28 e 6.
- Clique em 'Submit Answer' e confira o resultado do seu código no console.
- Note como o símbolo de `#` é usado para adicionar comentários aos códigos em R.

*** =hint
Outro exemplo com o operador de módulo: `9 %% 2` é igual a `1`.

*** =pre_exercise_code
```{r}
# no pec
```

*** =sample_code
```{r}
# Adição
5 + 5 

# Subtração
5 - 5 

# Multiplicação
3 * 5

# Divisão
(5 + 5) / 2 

# Exponenciação


# Módulo

```

*** =solution
```{r}
# Adição
5 + 5

# Subtração
5 - 5 

# Multiplicação
3 * 5

 # Divisão
(5 + 5) / 2 

# Exponenciação
2 ^ 5

# Módulo
28 %% 6
```

*** =sct
```{r}
msg = "Não remova os operadores dos códigos de exemplo!"
test_output_contains("2^5", incorrect_msg = "O código de exponenciação está incorreto. Escreva `2 ^ 5` em uma nova linha e tente de novo.")
test_output_contains("28 %% 6", incorrect_msg = "Parece que há um problema com seu código de módulo. Escreva `28 %% 6` em uma nova linha e tente novamente.")
success_msg("Ótimo! Siga em frente para o próximo exercício.")
```


--- type:NormalExercise xp:100 skills:1 key:5f200ffd43
## Declaração de Variáveis

Um dos conceitos básicos da programação são as  **variáveis**.

Na linguagem de programação R, uma variável permite que você armazene um valor (por exemplo, o número 4) ou um objeto (como uma função). Você pode mais tarde utilizar o nome desta variável para facilmente acessar o valor ou objeto que ela está armazenando.

Você pode armazenar o valor 4 em uma variável chamada `my_var`usando o comando

```
my_var <- 4
```

*** =instructions
Pra você: complete o código no editor armazenando o valor 42 na variável `x`. Em seguida, clique em 'Submit Answer'. Note que, quando você pede para R mostrar o valor de `x`, o valor 42 aparece no console.

*** =hint
Reveja como o valor 4 foi armazenado na variável `my_variable` na descrição do exercício. Faça exatamente a mesma coisa no editor, mas agora armazenando o valor 42 dentro da variável `x`.

*** =pre_exercise_code
```{r}
# no pec
```

*** =sample_code
```{r}
# Armazena o valor 42 na variável x
x <- 

# Exibe o valor da variável x
x
```

*** =solution
```{r}
# Armazena o valor 42 na variável x
x <- 42

# Exibe o valor da variável x
x
```

*** =sct
```{r}
test_object("x", undefined_msg = "Tenha certeza de que você declarou corretamente a variável `x`.",
            incorrect_msg = "Tenha certeza de que você armazenou o valor correto na variável `x`.") 
success_msg("Bom trabalho! Você percebeu que a linguagem R não exibiu no console o código que você digitou para declarar a variável? Isso é porque o código `x <- 42` não gera nenhuma saída (output), uma vez que R acredita que você precisará dessa variável no futuro. Do contrário, você não precisaria armazenar nenhum valor nessa variável, certo?")
```

--- type:NormalExercise xp:100 skills:1 key:c5944b90eb
## Declaração de Variáveis (2)

Vamos supor que você tem uma cesta de frutas com cinco maçãs. Como um Analista de Dados em treinamento, você quer armazenar o número de maçãs em uma variável com o nome `my_apples`.

*** =instructions
- Digite o seguinte código no editor: `my_apples <- 5`. Isso fará com que o número 5 seja armazenado na variável `my_apples`.
- Digite: `my_apples` abaixo do segundo comentário. Isso fará com que o valor da variável `my_apples` seja exibido no console.
- Clique em 'Submit Answer' e verifique o console: você verá que o número 5 foi exibido. A partir de agora, R vai associar o nome da variável `my_apples` ao valor 5.

*** =hint
Lembre-se que se você quer armazenar um número ou objeto em uma variável em R, você pode fazer uso do operador de armazenamento `<-`. Outra forma de fazer isso é utilizando o sinal de `=`, mas, `<-` é preferido por grande parte da comunidade de R.

*** =pre_exercise_code
```{r}
# no pec
```

*** =sample_code
```{r}
# Armazene o valor 5 na variável my_apples


# Exiba o valor da variável my_apples

```

*** =solution
```{r}
# Armazene o valor 5 na variável my_apples
my_apples <- 5

# Exiba o valor da variável my_apples
my_apples
```

*** =sct
```{r}
test_object("my_apples", 
            undefined_msg = "Por favor, verifique se você definiu a variável `my_apples`.",
            incorrect_msg = "Tenha certeza de que você armazenou o valor correto na variável `my_apples`.")
test_output_contains("my_apples", incorrect_msg = "Você digitou o código para exibir o valor da variável `my_apples` no console?")
success_msg("Excelente! Continue para o próximo exercício!")
```


--- type:NormalExercise xp:100 skills:1 key:1c1bd25045
## Declaração de Variáveis (3)

Toda boa cesta de frutas precisa de laranjas, então, você decidiu adicionar seis laranjas a ela. Como um Analista de Dados, sua ação é criar imediatamente uma variável chamada `my_oranges` e armazenar nela o valor 6. Em seguida, você quer calcular quantas frutas você tem no total. Uma vez que você possui variáveis que armazenam tais valores, você pode criar um código simples para atender a esta tarefa:

```
my_apples + my_oranges
```

*** =instructions
- Armazene o valor 6 a variável `my_oranges`.
- Some as variáveis `my_apples` e `my_oranges`. Em seguida, verifique o resultado no console.
- Armazene o valor da adição de `my_apples` e `my_oranges` a uma variável chamada `my_fruit`.

*** =hint
`my_fruit` nada mais é do que a soma de `my_apples` e `my_oranges`. Você pode usar o operador `+` para somá-los e utilizar `<-` para armazená-los na variável `my_fruit`.

*** =pre_exercise_code
```{r}
# no pec
```

*** =sample_code
```{r}
# Armazene os devidos valores as variáveis my_apples e my_oranges
my_apples <- 5


# Some as duas variáveis


# Crie a variável my_fruit

```

*** =solution
```{r}
# Armazene os devidos valores as variáveis my_apples e my_oranges
my_apples  <- 5
my_oranges <- 6

# Some as duas variáveis
my_apples + my_oranges

# Crie a variável my_fruit
my_fruit <- my_apples + my_oranges
```

*** =sct
```{r}
test_object("my_apples", incorrect_msg = "Não remova a linha de código que armazena 5 a variável `my_apples`.")
test_object("my_oranges", incorrect_msg = "Mantenha a linha de código que armazena 6 a variável `my_oranges`")
test_output_contains("my_apples + my_oranges",
                     incorrect_msg = "Tenha certeza de exibir o valor da adição de `my_apples` e `my_oranges`. O código de exemplo na descrição do exercício possui a resposta para essa instrução!")
msg <- "Você usou `my_fruit <- my_apples + my_oranges` para criar a variável `my_fruit`?"
test_object("my_fruit", undefined_msg = msg, incorrect_msg = msg)
success_msg("Boa! A grande vantagem de realizar cálculos entre variáveis é a reutilização de código. Se você simplesmente mudar o valor de `my_apples` de 5 para 12 e rodar novamente o código, `my_fruit` será atualizada automaticamente. Siga em frente para o próximo exercício!")
```


--- type:NormalExercise xp:100 skills:1 key:915fcc7c99
## Maçãs e Laranjas

No exercício anterior, números inteiros foram armazenados nas variáveis `my_apples` e `my_oranges`. Em linguagem R, o operador `+` funciona com variáveis numéricas. Se você tivesse armazenado um texto dentro de uma dessas variáveis, como `my_oranges` e tentasse somar os valores destas duas, R entenderia que você está tentando somar um número com um texto no momento da declaração da variável `my_fruit` (veja o exemplo no editor). Não é possível fazer isso.

*** =instructions
- Clique no botão 'Submit Answer' e leia a mensagem de erro que surge. Tenha certeza de que entende o porquê disto estar ocorrendo.
- Ajuste o código para que R entenda que você tem 6 laranjas, e não "seis", fazendo que sua cesta tenha no total 11 frutas.

*** =hint
Você precisa armazenar o valor `6` na variável `my_oranges` ao invés do texto `"seis"` . Perceba que as aspas são utilizadas para indicar que `"seis"` são caracteres de texto.

*** =pre_exercise_code
```{r}
# no pec
```

*** =sample_code
```{r}
# Armazene um valor na variável my_apples
my_apples <- 5 

# Corrija o valor armazenado em my_oranges
my_oranges <- "seis" 

# Crie a variável my_fruit e exiba-a no console
my_fruit <- my_apples + my_oranges 
my_fruit
```

*** =solution
```{r}
# Armazene um valor na variável my_apples
my_apples <- 5  

# Corrija o valor armazenado em my_oranges
my_oranges <- 6

# Crie a variável my_fruit e exiba-a no console
my_fruit <- my_apples + my_oranges 
my_fruit
```

*** =sct
```{r}
test_error(incorrect_msg = "Você consegue resolver esse problema configurando uma variável númerica em `my_oranges`, e não uma string (texto)!")
test_object("my_apples", incorrect_msg = "Tenha certeza de que o número `5` continua armazenado na variável `my_apples`.")
test_object("my_oranges", incorrect_msg = " Certifique-se que `my_oranges` é igual a `6`.")
test_object("my_fruit", incorrect_msg = "O valor de `my_fruit` não está correto. Ela deveria ser `11`, uma vez que é a soma das variáveis `my_apples` e `my_oranges`.")
test_output_contains("my_fruit", incorrect_msg = "Não remova a linha que exibe a variável `my_fruit`.")
success_msg("Incrível! Continue o bom trabalho! Prossiga para o próximo exercício.")
```


--- type:NormalExercise xp:100 skills:1 key:0f23107394
## Tipos básicos de dados em R

R funciona com diversos tipos de dados. Para começar, vamos aprender os mais básicos:

- Números decimais como `4.5` são chamados de **numerics**.
- Números inteiros como `4` são conhecidos como **integers**, mas estes também são númericos (numerics).
- Valores Booleanos, por exemplo, `TRUE` (Verdadeiro) ou `FALSE` (Falso) são chamados de **logical**.
- Textos, também conhecidos como string possuem o nome **characters**.

Perceba como os sinais de aspas no editor fazem com que "algum texto" seja considerado um dado **character**.

*** =instructions
Altere o valor da:

- Variável `my_numeric` para `42`.
- Variável `my_character` para `"universe"`.  Note que as aspas indicam que `"universe"` é um character.
- Variável `my_logical` para o valor `FALSE`.

Não se esqueça que R é case sensitive, ou seja, diferencia maiúsculas de minúsculas!

*** =hint 
Substitua os valores das variáveis no editor pelos valores que foram informados no exercício. Por exemplo:
`my_numeric <- 42` armazena o valor 42 na variável `my_numeric`. 

*** =pre_exercise_code
```{r}
# no pec
```

*** =sample_code
```{r}
# Altere o valor de my_numeric para 42
my_numeric <- 42.5

# Altere o valor de my_character para "universe"
my_character <- "some text"

# Altere o valor de my_logical para FALSE
my_logical <- TRUE
```

*** =solution
```{r}
# Altere o valor de my_numeric para 42
my_numeric <- 42

# Altere o valor de my_character para "universe"
my_character <- "universe"

# Altere o valor de my_logical para FALSE
my_logical <- FALSE
```

*** =sct
```{r}
test_object("my_numeric", incorrect_msg = "Você alterou o valor de `my_numeric` para 42?")
test_object("my_character", incorrect_msg = "Você não alterou corretamente o valor de `my_character` para `\"universe\"`. Não se esqueça das aspas duplas!")
test_object("my_logical", incorrect_msg = "Você alterou o valor de `my_logical` para `FALSE`? Todas as letras de `FALSE` precisam estar em maiúsculas. Não se esqueça!")
success_msg("Excelente trabalho! Vamos para o próximo exercício.")
```


--- type:NormalExercise xp:100 skills:1 key:99b549229d
## Qual o tipo de dado?

Você se lembra que quando você adicionou `5 + seis`, você recebeu uma mensagem de erro devido aos diferentes tipos de dados (um era númerico e o outro texto)? Você pode evitar essas situações embaraçosas ao checar de antemão o tipo de dado da variável que você está trabalhando. Você pode fazer isso utilizando a função `class()`, como é mostrado no código ao lado.

*** =instructions
Complete o código no editor ao lado e exiba o tipo de dado das variáveis `my_character` e `my_logical` usando a função `class()`.

*** =hint
O código que exibe o tipo de dado de `my_numeric` já está incluso. Faça algo similar para as variáveis `my_character` e `my_logical`.

*** =pre_exercise_code
```{r}
# no pec
```

*** =sample_code
```{r}
# Declare variáveis de diferentes tipos
my_numeric <- 42
my_character <- "universe"
my_logical <- FALSE 

# Verifique a classe de my_numeric
class(my_numeric)

# Verifique a classe da variável my_character


# Verifique a classe de my_logical

```

*** =solution
```{r}
# Declare variáveis de diferentes tipos
my_numeric <- 42
my_character <- "universe"
my_logical <- FALSE

# Verifique a classe de my_numeric
class(my_numeric)

# Verifique a classe da variável my_character
class(my_character)

# Verifique a classe de my_logical
class(my_logical)
```

*** =sct
```{r}
msg <- "Não remova a declaração das variáveis!"
lapply(c("my_numeric", "my_character", "my_logical"), test_object, undefined_msg = msg, incorrect_msg = msg)
patt <- "Você incluiu `class(%1$s)` no código para exibir a classe de `%1$s`?"
test_output_contains("class(my_numeric)",
                     incorrect_msg = "Não remova o código que exiber o tipo de dado de `my_numeric`.")
test_output_contains("class(my_character)",
                     incorrect_msg = sprintf(patt, "my_character"))
test_output_contains("class(my_logical)",
                     incorrect_msg = sprintf(patt, "my_logical"))
success_msg("Parabéns. Este foi nosso último exercício deste capítulo! Prossiga para o próximo capítulo para entrarmos de cabeça no mundo dos vetores!")
```



