--- 
title_meta  : Capítulo 6
title       : Listas
description : Listas, diferentemente dos vetores, podem armazenar dados de diferentes tipos, assim como s lista de tarefas a fazer em sua casa ou no trabalho. Este capítulo vai te ensinar como criar, nomear e criar subconjunto a partir dessas listas.

--- type:NormalExercise xp:100 skills:1 key:2afcdb6a76ec91bf266de9b2ac295d844d7bb004
## Listas, por que você precisa delas?

Parabéns! A esta altura do curso você já está familiarizado com:

- **Vetores** (array de uma dimensão): podem armazenar valores numeric (números), character (caracteres) ou logical (TRUE e FALSE). Todos os elementos de um vetor são do mesmo tipo de dado.
- **Matrizes** (array de duas dimensão): podem armazenar valores numeric, character e logical. Todos os elementos de uma matriz são do mesmo tipo de dado.
- **Data frames** (objetos de duas dimensões): podem armazenar valores numeric, character e logical também. Dentro de uma coluna, todos os elementos são do mesmo tipo de dados, mas diferentes colunas podem ser de diferentes tipos.

Nada mal para um iniciante em R, certo? ;-)

*** =instructions
Clique em 'Submit Answer' para começar a aprender tudo sobre listas!

*** =hint
Apenas clique no botão 'Submit Answer'.

*** =pre_exercise_code
```{r}
# no pec
```

*** =sample_code
```{r}
# Apenas clique no botão 'Submit Answer'.
```

*** =solution
```{r}
# Apenas clique no botão 'Submit Answer'.
```

*** =sct
```{r}
success_msg("Vamos nessa! Continue para o próximo exercício.")
```


--- type:NormalExercise xp:100 skills:1 key:68f93c5c504616bd18876da52cd123277d56fc8b
## Listas, por que você precisa delas? (2)

Uma  **lista** em R é semelhante a uma lista de tarefas a fazer: os diferentes itens que estão na lista provavelmente serão diferentes um dos outros em comprimento, características, tipo de atividade que deve ser feita, etc...

Uma lista em R permite a você juntar uma variedade de objetos sob um nome (isso é, o nome da lista) de forma ordenada.
Estes objetos podem ser matrizes, vetores, data frames, e até mesmo outras listas. Nem mesmo é requerido que estes objetos possuam relação entre si.

Você poderia dizer que uma lista é algum tipo de super tipo de dado: você pode armazenar praticamente qualquer pedaço de informação nela!

*** =instructions
Clique em 'Submit Answer' para iniciar o primeiro exercício sobre listas.

*** =hint
Clique em 'Submit Answer' para iniciar o primeiro exercício sobre listas.

*** =pre_exercise_code
```{r}
# no pec
```

*** =sample_code
```{r}
# Clique em 'Submit Answer' para iniciar o primeiro exercício sobre listas.
```

*** =solution
```{r}
# Clique em 'Submit Answer' para iniciar o primeiro exercício sobre listas.
```

*** =sct
```{r}
success_msg("Boa! Tá na hora de sujar as mãos!")
```


--- type:NormalExercise xp:100 skills:1 key:4beee9cb532c889903218b49b83ab5ef133eac83
## Criando uma lista

Vamos criar nossa primeira lista! Para fazê-lo, você deve usar a função [`list()`](http://www.rdocumentation.org/packages/base/functions/list): 

```
my_list <- list(comp1, comp2 ...)
```

O argumento que deve ser enviado para a função list são os componentes da lista. Lembre-se, esses componentes podem ser matrizes, vetores, outras listas, ...

*** =instructions
Contrua uma lista chamada `my_list`, que contenha a variável `my_vector`, `my_matrix` e `my_df` como componentes da lista.

*** =hint
Use a função [`list()`](http://www.rdocumentation.org/packages/base/functions/list) com `my_vector`, `my_matrix` e `my_df` como argumentos separados por vírgulas.

*** =pre_exercise_code
```{r}
# no pec
```

*** =sample_code
```{r}
# Vetor com números de 1 a 10
my_vector <- 1:10 

# Matriz com números de 1 a 9
my_matrix <- matrix(1:9, ncol = 3)

# Primeiros 10 elementos do data frame mtcars
my_df <- mtcars[1:10,]

# Construa uma lista com esses diferentes elementos:
my_list <- 
```

*** =solution
```{r}
# Vetor com números de 1 a 10
my_vector <- 1:10 

# Matriz com números de 1 a 9
my_matrix <- matrix(1:9, ncol = 3)

# Primeiros 10 elementos do data frame mtcars
my_df <- mtcars[1:10,]

# Construa uma lista com esses diferentes elementos:
my_list <- list(my_vector, my_matrix, my_df)
```

*** =sct
```{r}
msg = "Não remova ou mude a definição das variáveis `my_vector`, `my_matrix` ou `my_df`!"
test_object("my_vector", undefined_msg = msg, incorrect_msg = msg)
test_object("my_matrix", undefined_msg = msg, incorrect_msg = msg)
test_object("my_df", undefined_msg = msg, incorrect_msg = msg)
test_object("my_list",
            incorrect_msg = "Parece que `my_list` não contém os elementos corretos. Tenha certeza que passou as variáveis `my_vector`, `my_matrix` e `my_df` dentro da função `list()`, separado por vírgulas e nessa ordem.")
success_msg("Maravilha! Avance para o próximo exercício.")
```


--- type:NormalExercise xp:100 skills:1 key:89dd0126568b1ff5a84033c571907a8a282245e4
## Dando um nome a lista

Muito bem, você está com a corda toda!

Assim como uma lista de coisas a fazer, você provavelmente vai querer evitar não se lembrar ou saber o que significa cada componente da sua lista, certo?
É por isso que você deve nomeá-las:

```
my_list <- list(name1 = your_comp1, 
                name2 = your_comp2)
``` 

O código acima cria uma lista no qual os componentes são nomeados como `name1`, `name2`, e por aí vai. Se você quiser dar nomes a sua lista depois de tê-la criada, você pode usar a função `names()`, igual ao que você fez com vetores. Os comandos a seguir são completamente equivalentes para a tarefa acima:

```
my_list <- list(your_comp1, your_comp2)
names(my_list) <- c("name1", "name2")
```

*** =instructions
- Altere o código do exercício anterior (veja no editor) adicionando nomes aos componentes. Coloque o nome `vec` para `my_vector`, `mat` para `my_matrix` e `df` para `my_df`.
- Exiba `my_list` para que você possa inspecionar o resultado.

*** =hint
O primeiro método de associar nomes a sua lista é a forma mais fácil. Ela começa assim:
```
my_list <- list(vec = my_vector)
```
Adicione os outros dois componentes de forma similar.

*** =pre_exercise_code
```{r}
# no pec
```

*** =sample_code
```{r}
# Vetor com números de 1 a 10
my_vector <- 1:10 

# Matriz com números de 1 a 9
my_matrix <- matrix(1:9, ncol = 3)

# Os 10 primeiros elementos do data frame mtcars
my_df <- mtcars[1:10,]

# Use a função list() para nomear os componentes
my_list <- list(my_vector, my_matrix, my_df)

# Exiba my_list

```

*** =solution
```{r}
# Vetor com números de 1 a 10
my_vector <- 1:10 

# Matriz com números de 1 a 9
my_matrix <- matrix(1:9, ncol = 3)

# Os 10 primeiros elementos do data frame mtcars
my_df <- mtcars[1:10,]

# Use a função list() para nomear os componentes
my_list <- list(my_vector, my_matrix, my_df)

# Exiba my_list
my_list
```

*** =sct
```{r}
msg = "Não remova ou mude a definição das variáveis `my_vector`, `my_matrix` ou `my_df`!"
test_object("my_vector", undefined_msg = msg, incorrect_msg = msg)
test_object("my_matrix", undefined_msg = msg, incorrect_msg = msg)
test_object("my_df", undefined_msg = msg, incorrect_msg = msg)
test_object("my_list",
            incorrect_msg = "Parece que `my_list` não contém os elementos corretos.")
test_object("my_list", eq_condition = "equal",
            incorrect_msg = "Parece que `my_list` não contém o nome correto dos elementos. Tenha certeza de usar os nomes `vec`, `mat` e `df`, respectivamente. Dá uma olhada na dica se você estiver confuso.");
test_output_contains("my_list", incorrect_msg = "Não esqueça de exibir `my_list` no console! Simplesmente adicione `my_list` em uma nova linha no editor.")
success_msg("Ótimo! Agora, você não só sabe como construir listas, como também sabe nomeá-las. Essa habilidade se mostrará mais útil em prática. Continue para o próximo exercício.")
```


--- type:NormalExercise xp:100 skills:1 key:19fd17cc792ef870c1558b3a9bae08c1d1e3acae
## Dando um nome a lista (2)

Como um grande fã de filmes (lembre-se do seu trabalho na LucasFilms), você decidiu começar a armazenar informações de bons filmes com a ajuda das listas.

Comece criando uma lista para o filme "O Iluminado" ("The Shining", em Inglês). Nós já criamos as variáveis `mov`, `act` e `rev` no seu workspace. Fique a vontade para olhá-los no console.

*** =instructions
Complete o código a direita para criar a `shining_list`. Ela contém três elementos:

- moviename: uma linha de caracteres com o nome do filme (armazenado em `mov`)
- actors: um vetor com o nome dos atores principais (armazenado em `act`)
- reviews: um data frame que contém alguns reviews (stored in `rev`)

Não se esqueça de nomear os componentes da lista corretamente (os nomes são moviename, actors e reviews).

*** =hint
`shining_list <- list(moviename = mov)` é apenas parte da solução; é seu trabalho adicionar também `act` e `rev` a lista, com seus apropriados nomes.

*** =pre_exercise_code
```{r}
mov <- "The Shining"
act      <- c("Jack Nicholson","Shelley Duvall","Danny Lloyd","Scatman Crothers","Barry Nelson")
sources     <- c("IMDb1","IMDb2","IMDb3")
comments    <- c("Best Horror Film I Have Ever Seen","A truly brilliant and scary film from Stanley Kubrick","A masterpiece of psychological horror")
scores      <- c(4.5,4,5)
rev     <- data.frame(scores, sources, comments)
rm(scores, sources, comments)
```

*** =sample_code
```{r}
# As variáveis mov, act e rev estão disponíveis

# Finalize o código para construir a shining_list
shining_list <- list(moviename = mov)
```

*** =solution
```{r}
# As variáveis mov, act e rev estão disponíveis

# Finalize o código para construir a shining_list
shining_list <- list(moviename = mov, actors = act, reviews = rev)
```

*** =sct
```{r}
msg = "Não altere ou remova a definição das variáveis pré-configuradas!"
lapply(c("mov", "rev", "act"), test_object, undefined_msg = msg, incorrect_msg = msg)
test_object("shining_list",
            incorrect_msg = "Parece que `shining_list` não contém os elementos corretos: o primeiro elemento deveria ser `mov`, o segundo elemento `act`, e `rev` como terceiro elemento.")
test_object("shining_list", eq_condition = "equal",
            incorrect_msg = "Parece que os elementos de `shining_list` não contém os nomes corretos: nomeie o primeiro elemento como `moviename`, o segundo como `actors`, e o terceiro como `reviews`.");
success_msg("Inacreditável! Você sabe como criar e nomear listas agora. Assim como nos capítulos anteriores, vamos ver como selecionar elementos de uma lista. Avance para o próximo exercício.")
```


--- type:NormalExercise xp:100 skills:1 key:1ef3278944562caef64b9927dd2ddb6ee52334cd
## Selecionando elementos de uma lista

Sua linda frequentemente será feita de numerosos elementos e componentes. 

Your list will often be built out of numerous elements and components. Portanto, obter um único elemento, vários elementos ou um componente fora dele nem sempre é tão direto.

Uma forma de selecionar um componente é usando a posição numérica de tal elemento. Por exemplo, para "pegar" o primeiro elemento de `shining_list` você deve digitar

```
shining_list[[1]]
```

Uma forma rápida de verificar isso é digitando no console. Não se esqueça: para selecionar elementos de vetores, você usa apenas um par de colchetes: `[ ]`. Não misture as coisas!


You can also refer to the names of the components, with `[[ ]]` or with the `$` sign. Both will select the data frame representing the reviews: 

```
shining_list[["reviews"]]
shining_list$reviews
``` 

Besides selecting components, you often need to select specific elements out of these components. For example, with `shining_list[[2]][1]` you select from the second component, `actors` (`shining_list[[2]]`), the first element (`[1]`). When you type this in the console, you will see the answer is Jack Nicholson.

*** =instructions
- Select from `shining_list` the vector representing the actors. Simply print out this vector.
- Select from `shining_list` the second element in the vector representing the actors. Do a printout like before.

*** =hint
- To select the vector representing the actors, you can use `$actors`.
- To select the third element in the vector representing the actors, you use `shining_list$actors[3]`. What needs to change to select the second element?

*** =pre_exercise_code
```{r}
load(url("http://s3.amazonaws.com/assets.datacamp.com/course/intro_to_r/shining_list.RData"))
```

*** =sample_code
```{r}
# shining_list is already pre-loaded in the workspace

# Print out the vector representing the actors


# Print the second element of the vector representing the actors

```

*** =solution
```{r}
# shining_list is already pre-loaded in the workspace

# Print out the vector representing the actors
shining_list$actors

# Print the second element of the vector representing the actors
shining_list$actors[2]
```

*** =sct
```{r}
msg <- "Do not remove or change the definition of `shining_list`, which is pre-loaded in the workspace!"
test_object("shining_list", undefined_msg = msg, incorrect_msg = msg)
test_output_contains("shining_list$actors", incorrect_msg = "Have you correctly selected and printed out the vector representing actors? You can use `shining_list$actors`, for example.")
test_output_contains("shining_list$actors[2]", incorrect_msg = "To select the second actor from the vector representing actors, you should chain your selections: `shining_list$actors` represents the actors, so you can add a `[2]` to select the second element.")
success_msg("Great! Selecting elements from lists is rather easy isn't it? Continue to the next exercise.")
```


--- type:NormalExercise xp:100 skills:1 key:ca3f7b71504ff93940cf65889d406a58c5b0019c
## Adding more movie information to the list

Being proud of your first list, you shared it with the members of your movie hobby club. However, one of the senior members, a guy named M. McDowell, noted that you forgot to add the release year. Given your ambitions to become next year's president of the club, you decide to add this information to the list. 

To conveniently add elements to lists you can use the [`c()`](http://www.rdocumentation.org/packages/base/functions/c) function, that you also used to build vectors:

```
ext_list <- c(my_list , my_val)
``` 

This will simply extend the original list, `my_list`, with the component `my_val`. This component gets appended to the end of the list.
If you want to give the new list item a name, you just add the name as you did before: 

```
ext_list <- c(my_list, my_name = my_val)
```

*** =instructions
- Complete the code below such that an item named `year` is added to the `shining_list` with the value 1980. Assign the result to `shining_list_full`.
- Finally, have a look at the structure of `shining_list_full` with the [`str()`](http://www.rdocumentation.org/packages/utils/functions/str) function.

*** =hint
Have a look at the example code in the exercise assignment. Maybe this can help you start:
```
shining_list <- c(shining_list, ...)
```
You still have to add some code where the three dots are.

*** =pre_exercise_code
```{r, eval = FALSE}
load(url("http://s3.amazonaws.com/assets.datacamp.com/course/intro_to_r/shining_list.RData"))
```

*** =sample_code

```{r}
# shining_list, the list containing movie name, actors and reviews, is pre-loaded in the workspace

# We forgot something; add the year to shining_list
shining_list_full <- 

# Have a look at shining_list_full

```

*** =solution

```{r}
# shining_list, the list containing movie name, actors and reviews, is pre-loaded in the workspace

# Use c() to add a year to shining_list
shining_list_full <- c(shining_list, year = 1980)

# Have a look at shining_list_full
str(shining_list_full)
```

*** =sct
```{r}
msg = "Do not remove or change the definition of `shining_list`, which is pre-loaded in the workspace!"
test_object("shining_list", undefined_msg = msg, incorrect_msg = msg)
test_object("shining_list_full", eq_condition = "equal",
            incorrect_msg = paste("Have you correctly extended `shining_list` with an element named `year`,",
                                  "whose value is 1980? You can use `c(shining_list, year = 1980)`"))
test_function("str", "object", incorrect_msg = "Don't forget to display the structure of `shining_list_full` with `str()`.")
success_msg("Great! This was the last exercise on R lists! You now have a solid basis in the R programming language, but there's so much more to learn. Check out all the other DataCamp courses and become a true data science expert!")
```


