--- 
title_meta  : Capítulo 1
title       : Introdução ao Básico
description : "Neste capítulo, você irá dará seus primeiros passos em R. Você aprenderá como usar o console como uma calculadora e a como nomear variáveis. Você também irá aprender os tipos básicos de dados em R. Vamos começar!"

--- type:NormalExercise xp:100 skills:1 key:15d729634a
## Como funciona a plataforma

No editor à direita você deve digitar códigos em R para resolver os exercícios. Quando você clicar no botão ‘Submit Answer’, cada linha do código será interpretada e executada em R. Em seguida, você receberá uma mensagem se o seu código está correto ou não. A saída do seu código em R será mostrada no console no canto inferior direito.

R faz uso do sinal de `#` para adicionar comentários, a fim de permitir a você e outras pessoas entenderem o funcionamento do seu código. Igual no Twitter! Comentários não são executados como um código em R, então eles não irão influenciar no seu resultado. Por exemplo, no editor à direita, `Calcula 3 + 4` é um comentário.

Você pode também executar comandos em R diretamente no console ao lado. Esta é uma boa forma de experimentar novos códigos em R, já que sua submissão não será corrigida ou validada.

*** =instructions
- O editor à direita possui um código de exemplo. Você consegue identificar quais linhas são códigos em R e quais são comentários?
- Adicione uma linha de código que calcule a soma de 6 + 12, e clique no botão ‘Submit Answer’.

*** =hint
Adicione uma linha em R que calcule 6 + 12, exatamente igual ao código de exemplo!

*** =pre_exercise_code
```{r}
# no pec
```

*** =sample_code
```{r}
# Calcula 3 + 4
3 + 4

# Calcula 6 + 12

```

*** =solution
```{r}
# Calcula 3 + 4
3 + 4

# Calcula 6 + 12
6 + 12
```

*** =sct
```{r}
test_output_contains("18", incorrect_msg = "Tenha certeza que você inseriu uma nova linha que some 6 + 12. Não inicie esta linha com um `#`, senão o código não será executado!")
success_msg("Parabéns! Veja como o console mostra o resultado do seu código. Agora, já que você está familiarizado com a interface do curso, vamos aprender R!")
```

--- type:NormalExercise xp:100 skills:1 key:720745eda5
## Aritmética com R

Em sua forma mais básica, R pode ser usado até como uma simples calculadora. Para tal, considere os seguintes operadores aritméticos:

- Adição: `+`
- Subtração: `-`
- Multiplicação: `*`
- Divisão: `/`
- Exponenciação: `^`
- Módulo: `%%`

Estes dois últimos necessitam de alguma explicação. Confira:
- O operador `^` eleva o número da esquerda ao número que está a sua direita. Por exemplo: `3^2` é o mesmo que 3 elevado a 2, cujo o resultado é 9.
- O Módulo (`%%`) retornará o resto da divisão entre o número da esquerda e o número da direita. Por exemplo: o resto da divisão entre 5 e 3, ou seja, `5 %% 3` será 2.

Sabendo disto, siga as instruções abaixo para completar o exercício.

*** =instructions
- Digite `2^5` no editor para elevar 2 a 5.
- Digite `28 %% 6` para calcular o resto da divisão entre 28 e 6.
- Clique em 'Submit Answer' e confira o resultado do seu código no console.
- Note como o símbolo de `#` é usado para adicionar comentários aos códigos em R.

*** =hint
Outro exemplo com o operador de módulo: `9 %% 2` é igual a `1`.

*** =pre_exercise_code
```{r}
# no pec
```

*** =sample_code
```{r}
# Adição
5 + 5 

# Subtração
5 - 5 

# Multiplicação
3 * 5

# Divisão
(5 + 5) / 2 

# Exponenciação


# Módulo

```

*** =solution
```{r}
# Adição
5 + 5

# Subtração
5 - 5 

# Multiplicação
3 * 5

 # Divisão
(5 + 5) / 2 

# Exponenciação
2 ^ 5

# Módulo
28 %% 6
```

*** =sct
```{r}
msg = "Não remova os operadores dos códigos de exemplo!"
test_output_contains("2^5", incorrect_msg = "O código de exponenciação está incorreto. Escreva `2 ^ 5` em uma nova linha e tente de novo.")
test_output_contains("28 %% 6", incorrect_msg = "Parece que há um problema com seu código de módulo. Escreva `28 %% 6` em uma nova linha e tente novamente.")
success_msg("Ótimo! Siga em frente para o próximo exercício.")
```


--- type:NormalExercise xp:100 skills:1 key:5f200ffd43
## Declaração de Variáveis

Um dos conceitos básicos da programação são as  **variáveis**.

Na linguagem de programação R, uma variável permite que você armazene um valor (por exemplo, o número 4) ou um objeto (como uma função). Você pode mais tarde utilizar o nome desta variável para facilmente acessar o valor ou objeto que ela está armazenando.

Você pode armazenar o valor 4 em uma variável chamada `my_var`usando o comando

```
my_var <- 4
```

*** =instructions
Pra você: complete o código no editor armazenando o valor 42 na variável `x`. Em seguida, clique em 'Submit Answer'. Note que, quando você pede para R mostrar o valor de `x`, o valor 42 aparece no console.

*** =hint
Reveja como o valor 4 foi armazenado na variável `my_variable` na descrição do exercício. Faça exatamente a mesma coisa no editor, mas agora armazenando o valor 42 dentro da variável `x`.

*** =pre_exercise_code
```{r}
# no pec
```

*** =sample_code
```{r}
# Armazena o valor 42 na variável x
x <- 

# Exibe o valor da variável x
x
```

*** =solution
```{r}
# Armazena o valor 42 na variável x
x <- 42

# Exibe o valor da variável x
x
```

*** =sct
```{r}
test_object("x", undefined_msg = "Tenha certeza de que você declarou corretamente a variável `x`.",
            incorrect_msg = "Tenha certeza de que você armazenou o valor correto na variável `x`.") 
success_msg("Bom trabalho! Você percebeu que a linguagem R não exibiu no console o código que você digitou para declarar a variável? Isso é porque o código `x <- 42` não gera nenhuma saída (output), uma vez que R acredita que você precisará dessa variável no futuro. Do contrário, você não precisaria armazenar nenhum valor nessa variável, certo?")
```

--- type:NormalExercise xp:100 skills:1 key:c5944b90eb
## Declaração de Variáveis (2)

Vamos supor que você tem uma cesta de frutas com cinco maçãs. Como um Analista de Dados em treinamento, você quer armazenar o número de maçãs em uma variável com o nome `my_apples`.

*** =instructions
- Digite o seguinte código no editor: `my_apples <- 5`. Isso fará com que o número 5 seja armazenado na variável `my_apples`.
- Digite: `my_apples` abaixo do segundo comentário. Isso fará com que o valor da variável `my_apples` seja exibido no console.
- Clique em 'Submit Answer' e verifique o console: você verá que o número 5 foi exibido. A partir de agora, R vai associar o nome da variável `my_apples` ao valor 5.

*** =hint
Lembre-se que se você quer armazenar um número ou objeto em uma variável em R, você pode fazer uso do operador de armazenamento `<-`. Outra forma de fazer isso é utilizando o sinal de `=`, mas, `<-` é preferido por grande parte da comunidade de R.

*** =pre_exercise_code
```{r}
# no pec
```

*** =sample_code
```{r}
# Armazene o valor 5 na variável my_apples


# Exiba o valor da variável my_apples

```

*** =solution
```{r}
# Armazene o valor 5 na variável my_apples
my_apples <- 5

# Exiba o valor da variável my_apples
my_apples
```

*** =sct
```{r}
test_object("my_apples", 
            undefined_msg = "Por favor, verifique se você definiu a variável `my_apples`.",
            incorrect_msg = "Tenha certeza de que você armazenou o valor correto na variável `my_apples`.")
test_output_contains("my_apples", incorrect_msg = "Você digitou o código para exibir o valor da variável `my_apples` no console?")
success_msg("Excelente! Continue para o próximo exercício!")
```


--- type:NormalExercise xp:100 skills:1 key:1c1bd25045
## Declaração de Variáveis (3)

Toda boa cesta de frutas precisa de laranjas, então, você decidiu adicionar seis laranjas a ela. Como um Analista de Dados, sua ação é criar imediatamente uma variável chamada `my_oranges` e armazenar nela o valor 6. Em seguida, você quer calcular quantas frutas você tem no total. Uma vez que você possui variáveis que armazenam tais valores, você pode criar um código simples para atender a esta tarefa:

```
my_apples + my_oranges
```

*** =instructions
- Armazene o valor 6 a variável `my_oranges`.
- Some as variáveis `my_apples` e `my_oranges`. Em seguida, verifique o resultado no console.
- Armazene o valor da adição de `my_apples` e `my_oranges` a uma variável chamada `my_fruit`.

*** =hint
`my_fruit` nada mais é do que a soma de `my_apples` e `my_oranges`. Você pode usar o operador `+` para somá-los e utilizar `<-` para armazená-los na variável `my_fruit`.

*** =pre_exercise_code
```{r}
# no pec
```

*** =sample_code
```{r}
# Armazene os devidos valores as variáveis my_apples e my_oranges
my_apples <- 5


# Some as duas variáveis


# Crie a variável my_fruit

```

*** =solution
```{r}
# Armazene os devidos valores as variáveis my_apples e my_oranges
my_apples  <- 5
my_oranges <- 6

# Some as duas variáveis
my_apples + my_oranges

# Crie a variável my_fruit
my_fruit <- my_apples + my_oranges
```

*** =sct
```{r}
test_object("my_apples", incorrect_msg = "Não remova a linha de código que armazena 5 a variável `my_apples`.")
test_object("my_oranges", incorrect_msg = "Mantenha a linha de código que armazena 6 a variável `my_oranges`")
test_output_contains("my_apples + my_oranges",
                     incorrect_msg = "Tenha certeza de exibir o valor da adição de `my_apples` e `my_oranges`. O código de exemplo na descrição do exercício possui a resposta para essa instrução!")
msg <- "Você usou `my_fruit <- my_apples + my_oranges` para criar a variável `my_fruit`?"
test_object("my_fruit", undefined_msg = msg, incorrect_msg = msg)
success_msg("Boa! A grande vantagem de realizar cálculos entre variáveis é a reutilização de código. Se você simplesmente mudar o valor de `my_apples` de 5 para 12 e rodar novamente o código, `my_fruit` será atualizada automaticamente. Siga em frente para o próximo exercício!")
```


--- type:NormalExercise xp:100 skills:1 key:915fcc7c99
## Apples and oranges

Common knowledge tells you not to add apples and oranges. But hey, that is what you just did, no :-)? The `my_apples` and `my_oranges` variables both contained a number in the previous exercise. The `+` operator works with numeric variables in R. If you really tried to add "apples" and "oranges", and assigned a text value to the variable `my_oranges` (see the editor), you would be trying to assign the addition of a numeric and a character variable to the variable `my_fruit`. This is not possible.

*** =instructions
- Click 'Submit Answer' and read the error message. Make sure to understand why this did not work.
- Adjust the code so that R knows you have 6 oranges and thus a fruit basket with 11 pieces of fruit.

*** =hint
You have to assign the numeric value `6` to the `my_oranges` variable instead of the character value `"six"`. Note how the quotation marks are used to indicate that `"six"` is a character.

*** =pre_exercise_code
```{r}
# no pec
```

*** =sample_code
```{r}
# Assign a value to the variable my_apples
my_apples <- 5 

# Fix the assignment of my_oranges
my_oranges <- "six" 

# Create the variable my_fruit and print it out
my_fruit <- my_apples + my_oranges 
my_fruit
```

*** =solution
```{r}
# Assign a value to the variable my_apples
my_apples <- 5  

# Fix the assignment of my_oranges
my_oranges <- 6

# Create the variable my_fruit and print it out
my_fruit <- my_apples + my_oranges 
my_fruit
```

*** =sct
```{r}
test_error(incorrect_msg = "You can do this by setting the `my_oranges` variable to a numeric value, not a string!")
test_object("my_apples", incorrect_msg = "Make sure that `my_apples` still contains `5`.")
test_object("my_oranges", incorrect_msg = "Make sure that `my_oranges` is equal to `6`.")
test_object("my_fruit", incorrect_msg = "The value of `my_fruit` is not correct. It should be 11, the sum of `my_apples` and `my_oranges`.")
test_output_contains("my_fruit", incorrect_msg = "Don't remove the line that prints out `my_fruit`.")
success_msg("Awesome, keep up the good work! Continue to the next exercise.")
```


--- type:NormalExercise xp:100 skills:1 key:0f23107394
## Basic data types in R

R works with numerous data types. Some of the most basic types to get started are:

- Decimals values like `4.5` are called **numerics**.
- Natural numbers like `4` are called **integers**. Integers are also numerics.
- Boolean values (`TRUE` or `FALSE`) are called **logical**.
- Text (or string) values are called **characters**.

Note how the quotation marks on the right indicate that "some text" is a character.

*** =instructions
Change the value of the:

- `my_numeric` variable to `42`.
- `my_character` variable to `"universe"`. Note that the quotation marks indicate that `"universe"` is a character.
- `my_logical` variable to `FALSE`.

Note that R is case sensitive!

*** =hint 
Replace the values in the editor with the values that are provided in the exercise. For example: 
`my_numeric <- 42` assigns the value 42 to the variable `my_numeric`. 

*** =pre_exercise_code
```{r}
# no pec
```

*** =sample_code
```{r}
# Change my_numeric to be 42
my_numeric <- 42.5

# Change my_character to be "universe"
my_character <- "some text"

# Change my_logical to be FALSE
my_logical <- TRUE
```

*** =solution
```{r}
# Change my_numeric to be 42
my_numeric <- 42

# Change my_character to be "universe"
my_character <- "universe"

# Change my_logical to be FALSE
my_logical <- FALSE
```

*** =sct
```{r}
test_object("my_numeric", incorrect_msg = "Have you correctly changed the declaration of `my_numeric` so it contains the value 42?")
test_object("my_character", incorrect_msg = "Have you correctly changed `my_character` to `\"universe\"`? Don't forget the quotes!")
test_object("my_logical", incorrect_msg = "Have you correctly changed `my_logical` to `FALSE`? All letters of `FALSE` should be capitalized!")
success_msg("Great work! Continue to the next exercise.")
```


--- type:NormalExercise xp:100 skills:1 key:99b549229d
## What's that data type?

Do you remember that when you added `5 + "six"`, you got an error due to a mismatch in data types? You can avoid such embarrassing situations by checking the data type of a variable beforehand. You can do this with the `class()` function, as the code on the right shows.

*** =instructions
Complete the code in the editor and also print out the classes of `my_character` and `my_logical`. 

*** =hint
The code that prints the data type of `my_numeric` is already included; do a similar things for `my_character` and `my_logical`. 

*** =pre_exercise_code
```{r}
# no pec
```

*** =sample_code
```{r}
# Declare variables of different types
my_numeric <- 42
my_character <- "universe"
my_logical <- FALSE 

# Check class of my_numeric
class(my_numeric)

# Check class of my_character


# Check class of my_logical

```

*** =solution
```{r}
# Declare variables of different types:
my_numeric <- 42
my_character <- "universe"
my_logical <- FALSE

# Check class of my_numeric
class(my_numeric)

# Check class of my_character
class(my_character)

# Check class of my_logical
class(my_logical)
```

*** =sct
```{r}
msg <- "Do not change the declaration of the variables!"
lapply(c("my_numeric", "my_character", "my_logical"), test_object, undefined_msg = msg, incorrect_msg = msg)
patt <- "Have you included `class(%1$s)` to print out the data type of `%1$s`?"
test_output_contains("class(my_numeric)",
                     incorrect_msg = "Do not remove the code that prints out the type of `my_numeric`.")
test_output_contains("class(my_character)",
                     incorrect_msg = sprintf(patt, "my_character"))
test_output_contains("class(my_logical)",
                     incorrect_msg = sprintf(patt, "my_logical"))
success_msg("Congratulations! This was the last exercise for this chapter. Head over to the next chapter to get immersed in the world of vectors!")
```



