---
title_meta  : Capítulo 2
title       : Vetores
description : "Neste curso gratuito de R, nós iremos fazer uma viagem a Las Vegas, onde você irá analizar seus resultados nos jogos usando vetores! Depois de completar este capítulo, você será capaz de criar vetores em R, nomeá-los,selecionar elementos dele e compará-lo com diferentes vetores. Vamos nessa!"

--- type:NormalExercise xp:100 skills:1 key:d9b453dbdd
## Criando um vetor

Está com sorte hoje? É melhor que esteja, pois esse capítulo levará você para uma viagem a Cidade do Pecado, também conhecida como *Paraíso dos Estatísticos*!

Graças ao R e suas novas habilidades de análise de dados, você irá aprender como melhorar sua performance e alavancar sua carreira como profissional em jogos de azar. Este capítulo vai mostrar como você pode facilmente acompanhar seu progresso de apostas e como fazer algumas análises de suas ações passadas. Próxima parada: Vegas, baby... VEGAS!!

*** =instructions
- Você ainda se lembra do que aprendeu no primeiro capítulo? Então, declare a variável `vegas` e defina `"Go!"` como seu valor. Lembre-se de colocar as aspas e não se esqueça que R é case sensitive, ou seja, diferencia maiúsculas e minúsculas.

*** =hint
Simplesmente digite a seguinte linha no editor:
```
vegas <- "Go!"
```

*** =pre_exercise_code
```{r}
# no pec
```

*** =sample_code
```{r}
# Declare a variável vegas
vegas <-
```

*** =solution
```{r}
# Declare a variável vegas
vegas <- "Go!"
```

*** =sct
```{r}
test_object("vegas", incorrect_msg = "Voc&#234; declarou corretamente a vari&#225;vel `vegas`? N&#227;o se esque&#231;a que R &#233; case sensitive!")
success_msg("&#211;timo! Vamos para o pr&#243;ximo exerc&#237;cio.")
```


--- type:NormalExercise xp:100 skills:1 key:fd427db76f
## Criando um vetor (2)


Certo, vamos nos focar!

Nessa sua trajetória da pobreza a riqueza, você irá fazer um extenso uso de vetores. Vetores são arrays (ou arranjo, em Português) de uma dimensão que podem armazenar dados numerics, character ou logical. Em outras palavras, vector é simplesmente uma ferramenta para armazenar dados. Por exemplo, você pode armazenar neles os seus ganhos e perdas diárias nos cassinos.

Em R, você pode criar um vetor utilizando a função Combine [`c()`](http://www.rdocumentation.org/packages/base/functions/c). Você deve separar os valores presentes em seu vetor utilizando vírgulas entre os parenteses. Por exemplo:

```
numeric_vector <- c(1, 2, 3)
character_vector <- c("a", "b", "c")
```

Uma vez criados esses vetores em R, você pode realizar cálculos neles.

*** =instructions
Complete o código para que `boolean_vector` contenha três elementos: `TRUE`, `FALSE` e `TRUE` (nesta ordem).

*** =hint
Armazene `c(TRUE, FALSE, TRUE)` na variável `boolean_vector` com o operador `<-`.

*** =pre_exercise_code
```{r}
# no pec
```

*** =sample_code
```{r}
numeric_vector <- c(1, 10, 49)
character_vector <- c("a", "b", "c")

# Complete o código para a variável boolean_vector
boolean_vector <-
```

*** =solution
```{r}
numeric_vector <- c(1, 10, 49)
character_vector <- c("a", "b", "c")

# Complete o código para a variável boolean_vector
boolean_vector <- c(TRUE, FALSE, TRUE)
```

*** =sct
```{r}
msg <- "N&#227;o altere o c&#243;digo que declara as vari&#225;veis `numeric_vector` e `character_vector`!"
test_object("numeric_vector", undefined_msg = msg, incorrect_msg = msg)
test_object("character_vector", undefined_msg = msg, incorrect_msg = msg)
test_object("boolean_vector",
            incorrect_msg = "Tenha certeza que voc&#234; armazenou os valores corretos na vari&#225;vel `boolean_vector`. Use `c(TRUE, FALSE, TRUE)`. N&#227;o coloque aspas em torno de `TRUE` e `FALSE`! Outra coisa: n&#227;o se esque&#231;a de colocar os valores exatamente na ordem descrita nas instru&#231;&#245;es.")
success_msg("Perfeito! Perceba que adicionando espa&#231;os entre as v&#237;rgulas na fun&#231;&#227;o `c()` melhora a leitura do seu c&#243;digo. Vamos praticar mais cria&#231;&#227;o de vetores no pr&#243;ximo exerc&#237;cio!")
```


--- type:NormalExercise xp:100 skills:1 key:9f41229dbc
## Criando um vetor (3)

Depois de uma semana em Las Vegas e nenhuma Ferrari na sua garagem, você decide que é hora de usar seus super poderes de análise de dados.

Antes de fazer sua primeira análise, primeiro você quer coletar todas as vitórias e perdas na última semana:

No vetor `poker_vector`:

- Você ganhou $140 na segunda-feira
- Você perdeu $50 na terça-feira
- Na quarta-feira você ganhou $20
- Já na quinta, você perdeu $120
- E por fim, na sexta-feira, você ganhou $240

No vetor `roulette_vector`:

- Você perdeu $24 na segunda-feira
- Você perdeu $50 na terça-feira
- Na quarta-feira você ganhou $100
- Já na quinta, você perdeu $350
- E por fim, na sexta-feira, você ganhou $10

Você jogou apenas Poker e roleta no cassino. Para ser capaz de usar estes dados em R, você quis criar as variáveis `poker_vector` e `roulette_vector`.

*** =instructions
Armazene os valores que você ganhou e perdeu na roleta na variável `roulette_vector`.

*** =hint
Para te ajudar nessa etapa, nós criamos o código que armazena os ganhos e perdas de Poker na variável `poker_vector`. Dê uma olhada no editor. Atribua o valor correto a variável `roulette_vector`, baseado nos números da descrição do exercício. Não se esqueça que as suas perdas são números negativos.

*** =sample_code
```{r}
# Vitórias e derrotas no Poker de segunda a sexta
poker_vector <- c(140, -50, 20, -120, 240)

# Vitórias e derrotas na Roleta de segunda a sexta
roulette_vector <-  
```

*** =solution
```{r}
# Vitórias e derrotas no Poker de segunda a sexta
poker_vector <- c(140, -50, 20, -120, 240)

# Vitórias e derrotas na Roleta de segunda a sexta
roulette_vector <- c(-24, -50, 100, -350, 10)
```

*** =sct
```{r}
test_object("poker_vector",
            incorrect_msg = "Voc&#234; atribuiu o valor correto a vari&#225;vel `poker_vector`?")
test_object("roulette_vector",
            incorrect_msg = "Tenha certeza de atribuir o valor correto a vari&#225;vel `roulette_vector`. N&#227;o se esque&#231;a de seguir a ordem correta!")
success_msg("Muito bem! Para ver o conte&#250;do dos vetores, tudo que voc&#234; precisa fazer &#233; digitar o nome da vari&#225;vel no console e apertar ENTER. Vamos para o pr&#243;ximo exerc&#237;cio?")
```


--- type:NormalExercise xp:100 skills:1 key:3b0b80b192
## Dando um nome ao vetor

Como um analista de dados, é importante ter uma visão clara dos dados que você está usando. Entender o que cada elemento significa é essencial.

No exercício anterior, nós criamos um vetor com suas vitórias e derrotas durante uma semana. Cada elemento do vetor se refere a um dia da semana, mas é difícil saber qual elemento pertence a um determinado dia. Seria legal se você pudesse mostrar qual valor se refere a um determinado dia.

Você pode dar um nome aos elementos de um vetor usando a função `names()`. Dá uma olhada nesse exemplo:

```
some_vector <- c("John Doe", "poker player")
names(some_vector) <- c("Name", "Profession")
```

Neste código, primeiro nós criamos um vetor chamado `some_vector` com dois valores (`John Doe` e `poker player`). Em seguida, nós atribuímos dois nomes para cada elemento do vetor. O primeiro elemento recebeu o nome `Name`, enquanto o segundo elemento recebeu o nome `Profession`. Se imprimirmos o vetor, ele ficará semelhante a uma tabela. Confira:

```
          Name     Profession
    "John Doe" "poker player"
```

*** =instructions
- O código a direita nomeia os elementos no vetor `poker_vector` com os dias da semana. Adicione um código para fazer o mesmo com o vetor `roulette_vector`.

*** =hint
Você pode usar `names(roulette_vector)` para definir os nomes da variável `roulette_vector`. Tenha certeza de usar os nomes dos dias da semana ao nomear o vetor. Não se esqueça que R é case sensitive!

*** =sample_code
```{r}
# Vitórias de Poker de Segunda-feira a Sexta-feira
poker_vector <- c(140, -50, 20, -120, 240)

# Vitórias de Roleta de Segunda-feira a Sexta-feira
roulette_vector <- c(-24, -50, 100, -350, 10)

# Nomeando os elementos do vetor poker_vector com dias da semana
names(poker_vector) <- c("Monday", "Tuesday", "Wednesday", "Thursday", "Friday")

# Nomeando os elementos do vetor roulette_vector com dias da semana
```

*** =solution
```{r}
# Vitórias de Poker de Segunda-feira a Sexta-feira
poker_vector <- c(140, -50, 20, -120, 240)

# Vitórias de Roleta de Segunda-feira a Sexta-feira
roulette_vector <- c(-24, -50, 100, -350, 10)

# Nomeando os elementos do vetor poker_vector com dias da semana
names(poker_vector) <- c("Monday", "Tuesday", "Wednesday", "Thursday", "Friday")

# Nomeando os elementos do vetor roulette_vector com dias da semana
names(roulette_vector) <- c("Monday", "Tuesday", "Wednesday", "Thursday", "Friday")
```

*** =sct
```{r}
test_object("poker_vector",
            incorrect_msg = "N&#227;o altere os valores dentro da vari&#225;vel `poker_vector`; eles j&#225; foram inseridos para voc&#234;.")
test_object("roulette_vector",
            incorrect_msg = "N&#227;o altere os valores dentro da vari&#225;vel `roulette_vector`; eles j&#225; foram inseridos para voc&#234;.")
test_object("poker_vector",
            eq_condition = "equal",
            incorrect_msg = "N&#227;o altere o c&#243;digo que nomeia os elementos de `poker_vector`; foque em `roulette_vector`!")
test_object("roulette_vector",
            eq_condition = "equal",
            incorrect_msg = "Certifique-se que voc&#234; definiu corretamente os nomes para o vetor `roulette_vector`. Utilize exatamente o mesmo c&#243;digo que utilizamos quando nomeamos a vari&#225;vel `poker_vector`.")
success_msg("Muito bem! Continue para o pr&#243;ximo exerc&#237;cio.")
```


--- type:NormalExercise xp:100 skills:1 key:6858c65a4a
## Dando um nome ao vetor (2)

Se você quer ser um bom estatístico, você precisa ser preguiçoso. (Se você já é preguiçoso, você tem um talento nato para ser um excepcional estatístico.)

No exercício anterior, você provavelmente percebeu que é chato e frustrante digitar e redigitar informações como os dias da semana. Contudo, quando você olha de uma perspectiva mais alta, existem maneiras mais eficientes de fazer isso, como armazenar os dias da semana de um vetor em uma **variável**!

Assim como você fez com suas jogatinas de Poker e Roleta, você também pode criar uma variável que contenha os dias da semana. Desta forma você poderá usar e reutilizar seu código.

*** =instructions
- A variável `days_vector` (que contém os dias da semana) já foi criada para você.
- Use `days_vector` para definir os nomes de `poker_vector` e `roulette_vector`.

*** =hint
Você pode usar o código `names(poker_vector) <- days_vector` para definir os nomes dos elementos em `poker_vector`. Faça a mesma coisa em `roulette_vector`.

*** =pre_exercise_code
```{r}
# no pec
```

*** =sample_code
```{r}
# Vitórias de Poker de Segunda-feira a Sexta-feira
poker_vector <- c(140, -50, 20, -120, 240)

# Vitórias de Roleta de Segunda-feira a Sexta-feira
roulette_vector <- c(-24, -50, 100, -350, 10)

# A variável days_vector
days_vector <- c("Monday", "Tuesday", "Wednesday", "Thursday", "Friday")

# Defina os nomes dos dias em roulette_vector e poker_vector
names(poker_vector) <-   
names(roulette_vector) <-
```

*** =solution
```{r}
# Vitórias de Poker de Segunda-feira a Sexta-feira
poker_vector <- c(140, -50, 20, -120, 240)

# Vitórias de Roleta de Segunda-feira a Sexta-feira
roulette_vector <- c(-24, -50, 100, -350, 10)

# A variável days_vector
days_vector <- c("Monday", "Tuesday", "Wednesday", "Thursday", "Friday")

# Defina os nomes dos dias em roulette_vector e poker_vector
names(poker_vector) <- days_vector
names(roulette_vector) <- days_vector
```

*** =sct
```{r}
msg <- "N&#227;o altere os valores predefinidos nas vari&#225;veis `poker_vector`, `roulette_vector` ou `days_vector`."
test_object("poker_vector", undefined_msg = msg, incorrect_msg = msg)
test_object("roulette_vector", undefined_msg = msg, incorrect_msg = msg)
test_object("days_vector", undefined_msg = msg, incorrect_msg = msg)

test_object("poker_vector",
            eq_condition = "equal",
            incorrect_msg = "Voc&#234; definiu `days_vector` em `poker_vector`?")
test_object("roulette_vector",
            eq_condition = "equal",
            incorrect_msg = "Certifique-se que voc&#234; definiu `days_vector` como os nomes em `roulette_vector`.")
success_msg("Boa! Um conselho: evite duplicar c&#243;digos em qualquer situa&#231;&#227;o. Continue para o pr&#243;ximo exerc&#237;cio e aprenda a fazer contas com vetores!")
```


--- type:NormalExercise xp:100 skills:1 key:da995f099f
## Calculando total de vitórias
Agora que você tem as vitórias de Poker e Roleta muito bem nomeadas nos vetores, você pode começar a fazer algumas mágicas com dados.

Você vai querer encontrar os seguintes tipos de informação:

- Quanto foi o seu total de perdas e ganhos por dia da semana?
- No total, você perdeu dinheiro no decorrer da semana?
- Você está ganhando/perdendo dinheiro na Roleta ou no Poker?

Para conseguir as respostas, você precisará fazer cálculos nos vetores.

É importante saber que se você somar dois vetores em R, ele faz as somas dos elementos por posição. Por exemplo, os três códigos abaixo são exatamente iguais:

```
c(1, 2, 3) + c(4, 5, 6)
c(1 + 4, 2 + 5, 3 + 6)
c(5, 7, 9)
```
Você também pode fazer cálculos usando as variáveis que representam os vetores:

```
a <- c(1, 2, 3)
b <- c(4, 5, 6)
c <- a + b
```

*** =instructions
- Faça a soma das variáveis `A_vector` e `B_vector` e armazene o total em `total_vector`.
- Inspecione o resultado exibindo o valor de `total_vector`.

*** =hint
Use o operador `+` para somar `A_vector` e `B_vector`. Use `<-` para armazenar o resultado em `total_vector`.

*** =pre_exercise_code
```{r}
# no pec
```

*** =sample_code
```{r}
A_vector <- c(1, 2, 3)
B_vector <- c(4, 5, 6)

# Faça a soma de A_vector e B_vector
total_vector <-

# Exiba total_vector

```

*** =solution
```{r}
A_vector <- c(1, 2, 3)
B_vector <- c(4, 5, 6)

# Faça a soma de A_vector e B_vector
total_vector <- A_vector + B_vector

# Exiba total_vector
total_vector
```

*** =sct
```{r}
msg <- "N&#227;o altere o conte&#250;do de `A_vector` ou `B_vector`!"
test_object("A_vector", undefined_msg = msg, incorrect_msg = msg)
test_object("B_vector", undefined_msg = msg, incorrect_msg = msg)
test_object("total_vector", incorrect_msg = "Certifique-se que `total_vector` cont&#233;m a soma de `A_vector` e `B_vector`.")
test_output_contains("total_vector", incorrect_msg = "N&#227;o esque&#231;a de exibir o valor de `total_vector`! Simplesmente escreva `total_vector` em uma nova linha.")
success_msg("Bom trabalho! Continue para o pr&#243;ximo exerc&#237;cio.")
```


--- type:NormalExercise xp:100 skills:1 key:2969d8ed65
## Calculando total de vitórias (2)

Agora que você entende como R faz operações aritméticas com vetores, é hora de termos algumas Ferraris na garagem! Primeiro, você precisa entender qual foi o total de lucros e perdas por dia na semana. O lucro total diário é a soma dos lucros e perdas que você teve no Poker por dia, e os lucros e perdas que você teve por dia na Roleta.

Em R, isso nada mais é que a soma de `roulette_vector` e `poker_vector`.

*** =instructions
Armazene na variável `total_daily` o total de quanto você ganhou e perdeu por dia (combinando Poker e Roleta).

*** =hint
Igual ao exercício anterior, apenas armazene a soma dos dois vetores na variável `total_daily`.

*** =pre_exercise_code
```{r}
# no pec
```

*** =sample_code
```{r}
# Vitórias no Poker e Roleta de segunda a sexta:
poker_vector <- c(140, -50, 20, -120, 240)
roulette_vector <- c(-24, -50, 100, -350, 10)
days_vector <- c("Monday", "Tuesday", "Wednesday", "Thursday", "Friday")
names(poker_vector) <- days_vector
names(roulette_vector) <- days_vector

# Armazene em total_daily o total de perdas e ganhos de cada dia
total_daily <-
```

*** =solution
```{r}
# Vitórias no Poker e Roleta de segunda a sexta:
poker_vector <- c(140, -50, 20, -120, 240)
roulette_vector <- c(-24, -50, 100, -350, 10)
days_vector <- c("Monday", "Tuesday", "Wednesday", "Thursday", "Friday")
names(poker_vector) <- days_vector
names(roulette_vector) <- days_vector

# Armazene em total_daily o total de perdas e ganhos de cada dia
total_daily <- poker_vector + roulette_vector
```

*** =sct
```{r}
msg = "N&#227;o altere nada na declara&#231;&#227;o das vari&#225;veis `poker_vector` e `roulette_vector`."
test_object("days_vector", undefined_msg = msg, incorrect_msg = msg)
test_object("poker_vector", eq_condition = "equal", undefined_msg = msg, incorrect_msg = msg)
test_object("roulette_vector", eq_condition = "equal", undefined_msg = msg, incorrect_msg = msg)

test_object("total_daily", incorrect_msg = "Tenha certeza que voc&#234; armazenou a soma de `poker_vector` e `roulette_vector` na vari&#225;vel `total_daily`.")

success_msg("Excelente! Continue para o pr&#243;ximo exerc&#237;cio.")
```


--- type:NormalExercise xp:100 skills:1 key:e66a56b9f0
## Calculando total de vitórias (3)

Baseado na análise anterior, parece que você tem uma mistura de bons e maus dias. Isso não era o que seu ego esperava, e você se pergunta se teve alguma chance de você ter perdido mais dinheiro do que ganho durante a semana.

Uma função que pode responder a esta pergunta é [`sum()`](http://www.rdocumentation.org/packages/base/functions/sum). Ela calcula a soma de todos os elementos de um vetor. Por exemplo, para calcular o total de dinheiro que você perdeu ou ganhou no Poker, você pode fazer o seguinte:

```
total_poker <- sum(poker_vector)
```

*** =instructions
- Calcule o total de dinheiro que você perdeu e ganhou na Roleta e armazene seu valor na variável `total_roulette`.
- Agora que você tem os totais da Roleta e do Poker, você pode facilmente calcular `total_week` (que é a soma de todos os ganhos e perdas da semana).
- Exiba o valor de `total_week` .

*** =hint
Use a função [`sum()`](http://www.rdocumentation.org/packages/base/functions/sum) para ter o total de `roulette_vector`. `total_week` nada mais é do que a soma de `roulette_vector` e `poker_vector`.

*** =pre_exercise_code
```{r}
# no pec
```

*** =sample_code
```{r}
# Vitórias no Poker e Roleta de segunda a sexta:
poker_vector <- c(140, -50, 20, -120, 240)
roulette_vector <- c(-24, -50, 100, -350, 10)
days_vector <- c("Monday", "Tuesday", "Wednesday", "Thursday", "Friday")
names(poker_vector) <- days_vector
names(roulette_vector) <- days_vector

# Total de vitórias no Poker
total_poker <- sum(poker_vector)

# Total de vitórias na Roleta
total_roulette <-  

# Total geral de vitórias
total_week <-

# Exiba o valor de total_week

```

*** =solution
```{r}
# Vitórias no Poker e Roleta de segunda a sexta:
poker_vector <- c(140, -50, 20, -120, 240)
roulette_vector <- c(-24, -50, 100, -350, 10)
days_vector <- c("Monday", "Tuesday", "Wednesday", "Thursday", "Friday")
names(poker_vector) <- days_vector
names(roulette_vector) <- days_vector

# Total de vitórias no Poker
total_poker <- sum(poker_vector)

# Total de vitórias na Roleta
total_roulette <-  sum(roulette_vector)

# Total geral de vitórias
total_week <- total_roulette + total_poker

# Exiba o valor de total_week
total_week
```

*** =sct
```{r}
msg = "N&#227;o altere nada na declara&#231;&#227;o das vari&#225;veis `poker_vector` e `roulette_vector`."
test_object("days_vector", undefined_msg = msg, incorrect_msg = msg)
test_object("poker_vector", eq_condition = "equal", undefined_msg = msg, incorrect_msg = msg)
test_object("roulette_vector", eq_condition = "equal", undefined_msg = msg, incorrect_msg = msg)
test_object("total_poker",
            incorrect_msg = "Tenha certeza de que voc&#234; armazenou a soma de `poker_vector` em `total_poker`.")
test_object("total_roulette",
            incorrect_msg = "Tenha certeza de que voc&#234; armazenou a soma de `roulette_vector` em `total_roulette`.")
test_object("total_week",
            incorrect_msg = "Tenha certeza de que voc&#234; armazenou a soma de `total_roulette` e `total_poker` em `total_week`.")

test_output_contains("total_week", incorrect_msg = "N&#227;o esque&#231;a de escrever `total_week` em uma nova linha para exibir o valor da vari&#225;vel.")
success_msg("Bom trabalho! Mas, sinto que tenho m&#225;s not&#237;cias...")
```


--- type:NormalExercise xp:100 skills:1 key:f532f5332d
## Comparando total de vitórias

Ops, parece que você está perdendo dinheiro. É hora de repensar e adaptar sua estratégia. Isso requer uma análise mais profunda...

Após uma breve reflexão na jacuzzi do seu hotel, você percebeu que uma possível explicação poderia ser atribuida ao fato de que suas habilidades na Roleta não são tão boas quanto no Poker. Então, talvez os seus ganhos no Poker tenham sido maiores (ou `>`) que na Roleta.

*** =instructions
- Assim como no exercício anterior, calcule `total_poker` e `total_roulette`. Você precisará usar a função `sum()` duas vezes.
- Compare e verifique se o total de ganhos no Poker é maior que na Roleta. Simplesmente exiba os valores dessa comparação usando o operador `>`. O que você conclui: você deve focar no Poker ou na Roleta?

*** =hint
- Você já resolveu metade dessa questão no exercício anterior!
- Para saber se 6 é maior que 5, digite `6 > 5`. A mensagem de retorno terá um valor lógico (`TRUE` ou `FALSE`).

*** =pre_exercise_code
```{r}
# no pec
```

*** =sample_code
```{r}
# Vitórias no Poker e Roleta de segunda a sexta:
poker_vector <- c(140, -50, 20, -120, 240)
roulette_vector <- c(-24, -50, 100, -350, 10)
days_vector <- c("Monday", "Tuesday", "Wednesday", "Thursday", "Friday")
names(poker_vector) <- days_vector
names(roulette_vector) <- days_vector

# Calcule o total de ganhos na Roleta e no Poker
total_poker <-
total_roulette <-

# Compare e verifique se você teve um total maior no Poker que na Roleta

```

*** =solution
```{r}
# Vitórias no Poker e Roleta de segunda a sexta:
poker_vector <- c(140, -50, 20, -120, 240)
roulette_vector <- c(-24, -50, 100, -350, 10)
days_vector <- c("Monday", "Tuesday", "Wednesday", "Thursday", "Friday")
names(poker_vector) <- days_vector
names(roulette_vector) <- days_vector

# Calcule o total de ganhos na Roleta e no Poker
total_poker <- sum(poker_vector)
total_roulette <- sum(roulette_vector)

# Compare e verifique se você teve um total maior no Poker que na Roleta
total_poker > total_roulette
```

*** =sct
```{r}
msg <- "N&#227;o altere nada na declara&#231;&#227;o das vari&#225;veis `poker_vector` e `roulette_vector`."
test_object("days_vector", undefined_msg = msg, incorrect_msg = msg)
test_object("poker_vector", eq_condition = "equal", undefined_msg = msg, incorrect_msg = msg)
test_object("roulette_vector", eq_condition = "equal", undefined_msg = msg, incorrect_msg = msg)

test_object("total_poker",
            incorrect_msg = "Tenha certeza de que voc&#234; armazenou em `total_poker` a soma de `poker_vector`. Use `sum()`.")
test_object("total_roulette",
            incorrect_msg = "Tenha certeza de que voc&#234; armazenou em `total_roulette` a soma de `roulette_vector`. Use `sum()`.")
test_output_contains("total_poker > total_roulette",
                     incorrect_msg = "Voc&#234; comparou os totais? Para saber se `total_poker` &#233; maior que `total_roulette`, simplesmente digite `total_poker > total_roulette`.")
success_msg("Bom trabalho! Continue para o pr&#243;ximo exerc&#237;cio.")
```


--- type:NormalExercise xp:100 skills:1 key:8d78be44e9
## Selecionando vetores: os bons tempos

Seu palpite pareceu estar certo. Parece que Poker é mais sua praia do que Roleta.

Outra possível rota para investigação é sua performance no começo da semana de trabalho comparada ao final da semana. Sabe, você tomou alguns coqueteis de Margarita no final da semana, então...

Para responder a essa questão, você só precisa focar na seleção de `total_vector`. Em outras palavras, nosso objetivo é selecionar elementos específicos do vetor. Para selecionar um elemento de um vetor (e mais tarde matrizes, data frames, etc...), você deve usar colchetes. Entre os colchetes você deve indicar quais elementos quer selecionar. Por exemplo, para selecionar o primeiro elemento do vetor, você deve digitar `poker_vector[1]`. Para selecionar o segundo elemento, basta digitar `poker_vector[2]`, e por aí vai. Note que o primeiro elemento do vetor tem index 1, não 0 como a grande maioria das linguagens de programação.

*** =instructions
Armazene os resutados de Poker da quarta-feira na variável `poker_wednesday`.

*** =hint
Quarta-feira é o terceiro elemento do vector `poker_vector`, o qual pode ser selecionado com `poker_vector[3]`.

*** =pre_exercise_code
```{r}
# no pec
```

*** =sample_code
```{r}
# Vitórias de Poker e Roleta de segunda-feira a sexta-feira:
poker_vector <- c(140, -50, 20, -120, 240)
roulette_vector <- c(-24, -50, 100, -350, 10)
days_vector <- c("Monday", "Tuesday", "Wednesday", "Thursday", "Friday")
names(poker_vector) <- days_vector
names(roulette_vector) <- days_vector

# Defina a nova variável baseada na seleção
poker_wednesday <-
```

*** =solution
```{r}
# Vitórias de Poker e Roleta de segunda-feira a sexta-feira:
poker_vector <- c(140, -50, 20, -120, 240)
roulette_vector <- c(-24, -50, 100, -350, 10)
days_vector <- c("Monday", "Tuesday", "Wednesday", "Thursday", "Friday")
names(poker_vector) <- days_vector
names(roulette_vector) <- days_vector

# Defina a nova variável baseada na seleção
poker_wednesday <- poker_vector[3]
```

*** =sct
```{r}
msg = "N&#227;o altere nada na declara&#231;&#227;o das vari&#225;veis `poker_vector` e `roulette_vector`."
test_object("days_vector", undefined_msg = msg, incorrect_msg = msg)
test_object("poker_vector", eq_condition = "equal", undefined_msg = msg, incorrect_msg = msg)
test_object("roulette_vector", eq_condition = "equal", undefined_msg = msg, incorrect_msg = msg)
test_object("poker_wednesday",
            undefined_msg = "Por favor, tenha certeza que definiu a vari&#225;vel `poker_wednesday`.",
            incorrect_msg = "Parece que `poker_wednesday` n&#227;o est&#225; com o valor correto de `poker_vector`.")
success_msg("Excelente! R tamb&#233;m permite a sele&#231;&#227;o de m&#250;ltiplos elementos de um vetor de uma vez s&#243;. Aprenda como no pr&#243;ximo exerc&#237;cio.")
```


--- type:NormalExercise xp:100 skills:1 key:1351521670
## Selecionando vetores: os bons tempos (2)

Que tal analisar os seus resultados do meio da semana?

Para selecionar múltiplos elementos de um vetor, você pode adicionar colchetes ao final do vetor. Você também pode indicar entre os colchetes quais elementos deve ser selecionados. Por exemplo: suponha que você quer selecionar o primeiro e o quinto dia da semana: use `c(1, 5)` entre os colchetes para fazer isso. Perceba que no código abaixo selecionamos o primeiro e quinto elemento de `poker_vector`:

```
poker_vector[c(1, 5)]
```

*** =instructions
Armazene os resultados do Poker de terça-feira, quarta-feira e quinta-feira na variável `poker_midweek`.

*** =hint
Use o vetor `c(2, 3, 4)` entre os colchetes para selecionar os elementos corretos de `poker_vector`.

*** =pre_exercise_code
```{r}
# no pec
```

*** =sample_code
```{r}
# Vitórias de Poker e Roleta de segunda-feira a sexta-feira:
poker_vector <- c(140, -50, 20, -120, 240)
roulette_vector <- c(-24, -50, 100, -350, 10)
days_vector <- c("Monday", "Tuesday", "Wednesday", "Thursday", "Friday")
names(poker_vector) <- days_vector
names(roulette_vector) <- days_vector

# Defina a variável baseando-se na seleção
poker_midweek <-
```

*** =solution
```{r}
# Vitórias de Poker e Roleta de segunda-feira a sexta-feira:
poker_vector <- c(140, -50, 20, -120, 240)
roulette_vector <- c(-24, -50, 100, -350, 10)
days_vector <- c("Monday", "Tuesday", "Wednesday", "Thursday", "Friday")
names(poker_vector) <- days_vector
names(roulette_vector) <- days_vector

# Defina a variável baseando-se na seleção
poker_midweek <- poker_vector[c(2, 3, 4)]
```

*** =sct
```{r}
msg = "N&#227;o altere nada na declara&#231;&#227;o das vari&#225;veis `poker_vector` e `roulette_vector`."
test_object("days_vector", undefined_msg = msg, incorrect_msg = msg)
test_object("poker_vector", eq_condition = "equal", undefined_msg = msg, incorrect_msg = msg)
test_object("roulette_vector", eq_condition = "equal", undefined_msg = msg, incorrect_msg = msg)
test_object("poker_midweek",
            incorrect_msg = "Parece que `poker_midweek` n&#227;o cont&#233;m os valores corretos de `poker_vector`. Voc&#234; pode usar o vetor `c(2, 3, 4)` dentro dos colchetes.")
success_msg("Muito bem! Continue para o pr&#243;ximo exerc&#237;cio para se especializar em sele&#231;&#227;o de vetores e muito mais!");
```


--- type:NormalExercise xp:100 skills:1 key:27976b79f4
## Selecionando vetores: os bons tempos (3)

Eu sei, selecionar múltiplos elementos de `poker_vector` usando `c(2, 3, 4)` não é nada conveniente. Muitos estatísticos são pessoas preguiçosas por natureza, então eles criaram uma forma muito mais fácil de fazer isso: `c(2, 3, 4)` pode ser abreviado usando apenas `2:4`, o que irá gerar um vetor com todos os números naturais de 2 a 4.

Então, outra forma de achar os resultados do meio da semana é `poker_vector[2;4]`. Note que o vetor `2:4` é colocado entre os colchetes para selecionar os elementos de posição 2 até a posição 4.

*** =instructions
Armazene em `roulette_selection_vector` os resultados da Roleta de terça-feira a sexta-feira; faça uso de `:` se achar que é melhor para você.

*** =hint
Armazene a seleção de `roulette_vector` em `roulette_selection_vector` colocando `2:5` entre colchetes.

*** =sample_code
```{r}
# Vitórias de Poker e Roleta de segunda-feira a sexta-feira:
poker_vector <- c(140, -50, 20, -120, 240)
roulette_vector <- c(-24, -50, 100, -350, 10)
days_vector <- c("Monday", "Tuesday", "Wednesday", "Thursday", "Friday")
names(poker_vector) <- days_vector
names(roulette_vector) <- days_vector

# Defina a variável baseado na seleção
roulette_selection_vector <-
```

*** =solution
```{r}
# Vitórias de Poker e Roleta de segunda-feira a sexta-feira:
poker_vector <- c(140, -50, 20, -120, 240)
roulette_vector <- c(-24, -50, 100, -350, 10)
days_vector <- c("Monday", "Tuesday", "Wednesday", "Thursday", "Friday")
names(poker_vector) <- days_vector
names(roulette_vector) <- days_vector

# Defina a variável baseado na seleção
roulette_selection_vector <- roulette_vector[2:5]
```

*** =sct

```{r}
msg = "N&#227;o altere nada na declara&#231;&#227;o das vari&#225;veis `poker_vector` e `roulette_vector`."
test_object("days_vector", undefined_msg = msg, incorrect_msg = msg)
test_object("poker_vector", eq_condition = "equal", undefined_msg = msg, incorrect_msg = msg)
test_object("roulette_vector", eq_condition = "equal", undefined_msg = msg, incorrect_msg = msg)
test_object("roulette_selection_vector",
            undefined_msg = "Tenha certeza de que definiu a vari&#225;vel `roulette_selection_vector`.",
            incorrect_msg = "Parece que `roulette_selection_vector` n&#227;o cont&#233;m a sele&#231;&#227;o correta de `roulette_vector`. Tenha certeza de usar os &#237;ndices corretos.")
success_msg("Incr&#237;vel! O caracter de dois pontos &#233; extremamente &#250;til e frequentemente utilizado em programa&#231;&#227;o em R, sendo assim, lembre-se dele. Prossiga para o pr&#243;ximo exerc&#237;cio.")
```


--- type:NormalExercise xp:100 skills:1 key:e6c263ddee
## Selecionando vetores: os bons tempos (4)

Outra forma de executar o exercício anterior é utilizando o nome dos elementos do vetor (Monday, Tuesday, ...) ao invés da posição númerica deles. Por exemplo,

```
poker_vector["Monday"]
```

irá selecionar o primeiro elemento de `poker_vector` já que `"Monday"` é o nome do primeiro elemento.

Assim como você fez anteriormente com valores númericos, você também pode usar nomes para selecionar múltiplos elementos. Por exemplo:

```
poker_vector[c("Monday","Tuesday")]
```

*** =instructions
- Selecione os primeiros três elementos em `poker_vector` utilizando seus nomes: `"Monday"`, `"Tuesday"` e `"Wednesday"`. Armazene o resultado desta seleção em `poker_start`.
- Calcule a média dos valores em `poker_start` com a função [`mean()`](http://www.rdocumentation.org/packages/base/functions/mean). Depois, simplesmente exiba o resultado para que você possa inspecioná-lo.

*** =hint
- Você pode usar `c("Monday", "Tuesday", "Wednesday")` dentro de colchetes para selecionar  `poker_vector` apropriadamente.
- Você pode usar `mean(poker_start)` para descobrir a média dos elementos em `poker_start`. Você não precisará da média de todos os elementos, só dos três primeiros dias.

*** =pre_exercise_code
```{r}
# no pec
```

*** =sample_code
```{r}
# Vitórias de Poker e Roleta de segunda-feira a sexta-feira:
poker_vector <- c(140, -50, 20, -120, 240)
roulette_vector <- c(-24, -50, 100, -350, 10)
days_vector <- c("Monday", "Tuesday", "Wednesday", "Thursday", "Friday")
names(poker_vector) <- days_vector
names(roulette_vector) <- days_vector

# Selecione os resultados de Poker de Monday, Tuesday e Wednesday
poker_start <-

# Calcule a média dos elementos de poker_start


```

*** =solution
```{r}
# Vitórias de Poker e Roleta de segunda-feira a sexta-feira:
poker_vector <- c(140, -50, 20, -120, 240)
roulette_vector <- c(-24, -50, 100, -350, 10)
days_vector <- c("Monday", "Tuesday", "Wednesday", "Thursday", "Friday")
names(poker_vector) <- days_vector
names(roulette_vector) <- days_vector

# Selecione os resultados de Poker de Monday, Tuesday e Wednesday
poker_start <- poker_vector[c("Monday", "Tuesday", "Wednesday")]

# Calcule a média dos elementos de poker_start
mean(poker_start)
```

*** =sct
```{r}
msg = "N&#227;o altere nada na declara&#231;&#227;o das vari&#225;veis `poker_vector` e `roulette_vector`."
test_object("days_vector", undefined_msg = msg, incorrect_msg = msg)
test_object("poker_vector", eq_condition = "equal", undefined_msg = msg, incorrect_msg = msg)
test_object("roulette_vector", eq_condition = "equal", undefined_msg = msg, incorrect_msg = msg)
test_object("poker_start",
            incorrect_msg = "Parece que `poker_start` n&#227;o cont&#233;m os primeiros tr&#234;s dias de `poker_vector`. Voc&#234; pode usar `c(\"Monday\", \"Tuesday\", \"Wednesday\")` dentro dos colchetes para fazer isso.")
test_output_contains("mean(poker_start)", incorrect_msg = "Voc&#234; calculou corretamente a m&#233;dia dos valores em `poker_start` e os exibiu? Use `mean(poker_start)`.")
success_msg("Bom trabalho! Al&#233;m de selecionar vetores pelo index ou nome, voc&#234; tamb&#233;m podem faz&#234;-lo por compara&#231;&#227;o. Te mostraremos como no pr&#243;ximo exerc&#237;cio!");
```


--- type:NormalExercise xp:100 skills:1 key:f0f619c901
## Selecionando por comparação - Passo 1

Ao fazer uso de operadores de comparação, nós podemos abordar as questões anteriores de forma mais proativa.

Os operadores de comparação (lógicos) de R são:

- `<` para menor que
- `>` para maior que
- `<=` para menor que ou igual a
- `>=` para maior que ou igual a
- `==` para igual a
- `!=` para não igual a

Conforme vimos no capítulo anterior, colocar `6 > 5 ` retorna  `TRUE`. A parte legal sobre R é que você pode usar esses operadores de comparação em vetores também. Por exemplo:

```
> c(4, 5, 6) > 5
[1] FALSE FALSE TRUE
```

Esse comando testará cada elemento do vetor, verificando se a condição informada pelos operadores de comparação é `TRUE` ou `FALSE`.

*** =instructions
- Verifique quais elementos em `poker_vector` são positivos (ou seja, > 0) e armazene-os em `selection_vector`.
- Exiba `selection_vector` para que você possa inspecioná-lo. Ao fazer isso, você será capaz de verificar se você ganhou (`TRUE`) ou perdeu (`FALSE`) dinheiro para cada dia da semana.

*** =hint
Para verificar em quais dias os seus resultados no Poker são positivos, a linguagem R deve checar se cada elemento de `poker_vector` é maior que zero. `algum_vetor > 0` é uma boa dica do que você deve fazer em seguida.

*** =pre_exercise_code
```{r}
# no pec
```

*** =sample_code
```{r}
# Vitórias de Poker e Roleta de segunda-feira a sexta-feira:
poker_vector <- c(140, -50, 20, -120, 240)
roulette_vector <- c(-24, -50, 100, -350, 10)
days_vector <- c("Monday", "Tuesday", "Wednesday", "Thursday", "Friday")
names(poker_vector) <- days_vector
names(roulette_vector) <- days_vector

# Em quais dias você fez dinheiro no Poker?
selection_vector <-

# Exiba selection_vector

```

*** =solution
```{r}
# Vitórias de Poker e Roleta de segunda-feira a sexta-feira:
poker_vector <- c(140, -50, 20, -120, 240)
roulette_vector <- c(-24, -50, 100, -350, 10)
days_vector <- c("Monday", "Tuesday", "Wednesday", "Thursday", "Friday")
names(poker_vector) <- days_vector
names(roulette_vector) <- days_vector

# Em quais dias você fez dinheiro no Poker?
selection_vector <- poker_vector > 0

# Exiba selection_vector
selection_vector
```

*** =sct
```{r}
msg <- "N&#227;o altere nada na declara&#231;&#227;o das vari&#225;veis `poker_vector` e `roulette_vector`."
test_object("days_vector", undefined_msg = msg, incorrect_msg = msg)
test_object("poker_vector", eq_condition = "equal", undefined_msg = msg, incorrect_msg = msg)
test_object("roulette_vector", eq_condition = "equal", undefined_msg = msg, incorrect_msg = msg)

test_object("selection_vector", incorrect_msg = "Parece que `selection_vector` n&#227;o cont&#233;m o resultado correto. Lembra-se que R verifica cada elemento do vetor durante a compara&#231;&#227;o.")
test_output_contains("selection_vector", incorrect_msg = "N&#227;o esque&#231;a de exibir `selection_vector` na tela ao digitar apenas o nome da vari&#225;vel em uma nova linha.")
success_msg("Parab&#233;ns!")
```


--- type:NormalExercise xp:100 skills:1 key:2754fc5cd4
## Selecionando por comparação - Passo 2

Trabalhar com comparações fará sua análise dos dados mais fácil. Ao invés de selecionar um subconjunto de dias para investigar por você mesmo (como antes), você pode simplesmente pedir a linguagem R para retornar apenas os dias onde você teve um retorno positivo do Poker.

Nos exercícios anteriores você usou `selection_vector <- poker_vector > 0` para encontrar os dias nos quais você teve um retorno positivo no Poker. Agora, você deve querer saber não apenas os dias em que você ganhou, mas também quanto você ganhou nesses dias.

Você pode selecionar os valores desejados digitando `selection_vector` entre os colchetes que segue `poker_vector`:

```
poker_vector[selection_vector]
```

R sabe o que fazer quando você passa um vetor lógico dentro dos colchetes: ele somente selecionará aqueles elementos que correspondem a `TRUE` em `selection_vector`.

*** =instructions
Coloque `selection_vector` entre colchetes para armazenar a quantidade de dinheiro que você ganhou nos dias bons na variável `poker_winning_days`.

*** =hint
Use `poker_vector[selection_vector]` para selecionar os valores desejados de `poker_vector`, e armazene tal resultado em `poker_winning_days`.

*** =pre_exercise_code
```{r}
# no pec
```

*** =sample_code
```{r}
# Vitórias de Poker e Roleta de segunda-feira a sexta-feira:
poker_vector <- c(140, -50, 20, -120, 240)
roulette_vector <- c(-24, -50, 100, -350, 10)
days_vector <- c("Monday", "Tuesday", "Wednesday", "Thursday", "Friday")
names(poker_vector) <- days_vector
names(roulette_vector) <- days_vector

# Em quais dias você fez dinheiro no Poker?
selection_vector <- poker_vector > 0

# Selecione tais dias em poker_vector
poker_winning_days <-
```

*** =solution
```{r}
# Vitórias de Poker e Roleta de segunda-feira a sexta-feira:
poker_vector <- c(140, -50, 20, -120, 240)
roulette_vector <- c(-24, -50, 100, -350, 10)
days_vector <- c("Monday", "Tuesday", "Wednesday", "Thursday", "Friday")
names(poker_vector) <- days_vector
names(roulette_vector) <- days_vector

# Em quais dias você fez dinheiro no Poker?
selection_vector <- poker_vector > 0

# Selecione tais dias em poker_vector
poker_winning_days <- poker_vector[selection_vector]
```

*** =sct
```{r}
msg = "N&#227;o altere nada na declara&#231;&#227;o das vari&#225;veis `poker_vector` e `roulette_vector`."
test_object("days_vector", undefined_msg = msg, incorrect_msg = msg)
test_object("poker_vector", eq_condition = "equal", undefined_msg = msg, incorrect_msg = msg)
test_object("roulette_vector", eq_condition = "equal", undefined_msg = msg, incorrect_msg = msg)
test_object("selection_vector", incorrect_msg = "N&#227;o altera a forma como `selection_vector` &#233; calculado.")
test_object("poker_winning_days",
            incorrect_msg =  "Parece que `poker_winning_days` n&#227;o cont&#233;m o valor correto. Use `poker_vector[selection_vector]`.")
success_msg("Bom trabalho! Continue para o pr&#243;ximo exerc&#237;cio!")
```


--- type:NormalExercise xp:100 skills:1 key:59e8dcbbd5
## Seleção avançada

Assim como você fez no Poker, você também quer saber quais dias você teve um retorno positivo na Roleta.

*** =instructions
- Crie a variável `selection_vector`, desta vez para saber se você teve um bom rendimento na Roleta nos diferentes dias.
- Armazene a quantidade de dinheiro que você fez nos dias que terminaram positivos na Roleta na variável `roulette_winning_days`. Esse vetor deve conter as vitórias de `roulette_vector`.

*** =hint
Uma vez que você calculou `selection_vector` com sucesso, você pode usar `roulette_vector[selection_vector]` para selecionar os resultados positivos de `roulette_vector`.

*** =pre_exercise_code
```{r}
# no pec
```

*** =sample_code
```{r}
# Vitórias de Poker e Roleta de segunda-feira a sexta-feira:
poker_vector <- c(140, -50, 20, -120, 240)
roulette_vector <- c(-24, -50, 100, -350, 10)
days_vector <- c("Monday", "Tuesday", "Wednesday", "Thursday", "Friday")
names(poker_vector) <- days_vector
names(roulette_vector) <- days_vector

# Em quais dias você fez dinheiro na Roleta?
selection_vector <-

# Selecione esses dias em roulette_vector
roulette_winning_days <-
```

*** =solution
```{r}
# Vitórias de Poker e Roleta de segunda-feira a sexta-feira:
poker_vector <- c(140, -50, 20, -120, 240)
roulette_vector <- c(-24, -50, 100, -350, 10)
days_vector <- c("Monday", "Tuesday", "Wednesday", "Thursday", "Friday")
names(poker_vector) <- days_vector
names(roulette_vector) <- days_vector

# Em quais dias você fez dinheiro na Roleta?
selection_vector <- roulette_vector > 0

# Selecione esses dias em roulette_vector
roulette_winning_days <- roulette_vector[selection_vector]
```

*** =sct
```{r}
msg = "N&#227;o altere nada na declara&#231;&#227;o das vari&#225;veis `poker_vector` e `roulette_vector`."
test_object("days_vector", undefined_msg = msg, incorrect_msg = msg)
test_object("poker_vector", eq_condition = "equal", undefined_msg = msg, incorrect_msg = msg)
test_object("roulette_vector", eq_condition = "equal", undefined_msg = msg, incorrect_msg = msg)
test_object("selection_vector",
            incorrect_msg = "Parece que `selection_vector` n&#227;o cont&#233;m o valor correto. Use `roulette_vector > 0`.")
test_object("roulette_winning_days",
            incorrect_msg = "Parece que `roulette_winning_days` n&#227;o cont&#233;m o valor correto. Use `roulette_vector[selection_vector]`.")

success_msg("Excelente! Esse exerc&#237;cio conclui o cap&#237;tulo de vetores. O pr&#243;ximo cap&#237;tulo ir&#225; apresentar voc&#234; a uma vers&#227;o bidimensional dos vetores: as matrizes.")
```
