--- 
title_meta  : Capítulo 6
title       : Listas
description : Listas, diferentemente dos vetores, podem armazenar dados de diferentes tipos, assim como s lista de tarefas a fazer em sua casa ou no trabalho. Este capítulo vai te ensinar como criar, nomear e criar subconjunto a partir dessas listas.

--- type:NormalExercise xp:100 skills:1 key:2afcdb6a76ec91bf266de9b2ac295d844d7bb004
## Listas, por que você precisa delas?

Parabéns! A esta altura do curso você já está familiarizado com:

- **Vetores** (array de uma dimensão): podem armazenar valores numeric (números), character (caracteres) ou logical (TRUE e FALSE). Todos os elementos de um vetor são do mesmo tipo de dado.
- **Matrizes** (array de duas dimensão): podem armazenar valores numeric, character e logical. Todos os elementos de uma matriz são do mesmo tipo de dado.
- **Data frames** (objetos de duas dimensões): podem armazenar valores numeric, character e logical também. Dentro de uma coluna, todos os elementos são do mesmo tipo de dados, mas diferentes colunas podem ser de diferentes tipos.

Nada mal para um iniciante em R, certo? ;-)

*** =instructions
Clique em 'Submit Answer' para começar a aprender tudo sobre listas!

*** =hint
Apenas clique no botão 'Submit Answer'.

*** =pre_exercise_code
```{r}
# no pec
```

*** =sample_code
```{r}
# Apenas clique no botão 'Submit Answer'.
```

*** =solution
```{r}
# Apenas clique no botão 'Submit Answer'.
```

*** =sct
```{r}
success_msg("Vamos nessa! Continue para o pr&#243;ximo exerc&#237;cio.")
```


--- type:NormalExercise xp:100 skills:1 key:68f93c5c504616bd18876da52cd123277d56fc8b
## Listas, por que você precisa delas? (2)

Uma  **lista** em R é semelhante a uma lista de tarefas a fazer: os diferentes itens que estão na lista provavelmente serão diferentes um dos outros em comprimento, características, tipo de atividade que deve ser feita, etc...

Uma lista em R permite a você juntar uma variedade de objetos sob um nome (isso é, o nome da lista) de forma ordenada.
Estes objetos podem ser matrizes, vetores, data frames, e até mesmo outras listas. Nem mesmo é requerido que estes objetos possuam relação entre si.

Você poderia dizer que uma lista é algum tipo de super tipo de dado: você pode armazenar praticamente qualquer pedaço de informação nela!

*** =instructions
Clique em 'Submit Answer' para iniciar o primeiro exercício sobre listas.

*** =hint
Clique em 'Submit Answer' para iniciar o primeiro exercício sobre listas.

*** =pre_exercise_code
```{r}
# no pec
```

*** =sample_code
```{r}
# Clique em 'Submit Answer' para iniciar o primeiro exercício sobre listas.
```

*** =solution
```{r}
# Clique em 'Submit Answer' para iniciar o primeiro exercício sobre listas.
```

*** =sct
```{r}
success_msg("Boa! T&#225; na hora de sujar as m&#227;os!")
```


--- type:NormalExercise xp:100 skills:1 key:4beee9cb532c889903218b49b83ab5ef133eac83
## Criando uma lista

Vamos criar nossa primeira lista! Para fazê-lo, você deve usar a função [`list()`](http://www.rdocumentation.org/packages/base/functions/list): 

```
my_list <- list(comp1, comp2 ...)
```

O argumento que deve ser enviado para a função list são os componentes da lista. Lembre-se, esses componentes podem ser matrizes, vetores, outras listas, ...

*** =instructions
Contrua uma lista chamada `my_list`, que contenha a variável `my_vector`, `my_matrix` e `my_df` como componentes da lista.

*** =hint
Use a função [`list()`](http://www.rdocumentation.org/packages/base/functions/list) com `my_vector`, `my_matrix` e `my_df` como argumentos separados por vírgulas.

*** =pre_exercise_code
```{r}
# no pec
```

*** =sample_code
```{r}
# Vetor com números de 1 a 10
my_vector <- 1:10 

# Matriz com números de 1 a 9
my_matrix <- matrix(1:9, ncol = 3)

# Primeiros 10 elementos do data frame mtcars
my_df <- mtcars[1:10,]

# Construa uma lista com esses diferentes elementos:
my_list <- 
```

*** =solution
```{r}
# Vetor com números de 1 a 10
my_vector <- 1:10 

# Matriz com números de 1 a 9
my_matrix <- matrix(1:9, ncol = 3)

# Primeiros 10 elementos do data frame mtcars
my_df <- mtcars[1:10,]

# Construa uma lista com esses diferentes elementos:
my_list <- list(my_vector, my_matrix, my_df)
```

*** =sct
```{r}
msg = "N&#227;o remova ou mude a defini&#231;&#227;o das vari&#225;veis `my_vector`, `my_matrix` ou `my_df`!"
test_object("my_vector", undefined_msg = msg, incorrect_msg = msg)
test_object("my_matrix", undefined_msg = msg, incorrect_msg = msg)
test_object("my_df", undefined_msg = msg, incorrect_msg = msg)
test_object("my_list",
            incorrect_msg = "Parece que `my_list` n&#227;o cont&#233;m os elementos corretos. Tenha certeza que passou as vari&#225;veis `my_vector`, `my_matrix` e `my_df` dentro da fun&#231;&#227;o `list()`, separado por v&#237;rgulas e nessa ordem.")
success_msg("Maravilha! Avance para o pr&#243;ximo exerc&#237;cio.")
```


--- type:NormalExercise xp:100 skills:1 key:89dd0126568b1ff5a84033c571907a8a282245e4
## Dando um nome a lista

Muito bem, você está com a corda toda!

Assim como uma lista de coisas a fazer, você provavelmente vai querer evitar não se lembrar ou saber o que significa cada componente da sua lista, certo?
É por isso que você deve nomeá-las:

```
my_list <- list(name1 = your_comp1, 
                name2 = your_comp2)
``` 

O código acima cria uma lista no qual os componentes são nomeados como `name1`, `name2`, e por aí vai. Se você quiser dar nomes a sua lista depois de tê-la criada, você pode usar a função `names()`, igual ao que você fez com vetores. Os comandos a seguir são completamente equivalentes para a tarefa acima:

```
my_list <- list(your_comp1, your_comp2)
names(my_list) <- c("name1", "name2")
```

*** =instructions
- Altere o código do exercício anterior (veja no editor) adicionando nomes aos componentes. Coloque o nome `vec` para `my_vector`, `mat` para `my_matrix` e `df` para `my_df`.
- Exiba `my_list` para que você possa inspecionar o resultado.

*** =hint
O primeiro método de associar nomes a sua lista é a forma mais fácil. Ela começa assim:
```
my_list <- list(vec = my_vector)
```
Adicione os outros dois componentes de forma similar.

*** =pre_exercise_code
```{r}
# no pec
```

*** =sample_code
```{r}
# Vetor com números de 1 a 10
my_vector <- 1:10 

# Matriz com números de 1 a 9
my_matrix <- matrix(1:9, ncol = 3)

# Os 10 primeiros elementos do data frame mtcars
my_df <- mtcars[1:10,]

# Use a função list() para nomear os componentes
my_list <- list(my_vector, my_matrix, my_df)

# Exiba my_list

```

*** =solution
```{r}
# Vetor com números de 1 a 10
my_vector <- 1:10 

# Matriz com números de 1 a 9
my_matrix <- matrix(1:9, ncol = 3)

# Os 10 primeiros elementos do data frame mtcars
my_df <- mtcars[1:10,]

# Use a função list() para nomear os componentes
my_list <- list(my_vector, my_matrix, my_df)

# Exiba my_list
my_list
```

*** =sct
```{r}
msg = "N&#227;o remova ou mude a defini&#231;&#227;o das vari&#225;veis `my_vector`, `my_matrix` ou `my_df`!"
test_object("my_vector", undefined_msg = msg, incorrect_msg = msg)
test_object("my_matrix", undefined_msg = msg, incorrect_msg = msg)
test_object("my_df", undefined_msg = msg, incorrect_msg = msg)
test_object("my_list",
            incorrect_msg = "Parece que `my_list` n&#227;o cont&#233;m os elementos corretos.")
test_object("my_list", eq_condition = "equal",
            incorrect_msg = "Parece que `my_list` n&#227;o cont&#233;m o nome correto dos elementos. Tenha certeza de usar os nomes `vec`, `mat` e `df`, respectivamente. D&#225; uma olhada na dica se voc&#234; estiver confuso.");
test_output_contains("my_list", incorrect_msg = "N&#227;o esque&#231;a de exibir `my_list` no console! Simplesmente adicione `my_list` em uma nova linha no editor.")
success_msg("&#211;timo! Agora, voc&#234; n&#227;o s&#243; sabe como construir listas, como tamb&#233;m sabe nome&#225;-las. Essa habilidade se mostrar&#225; mais &#250;til em pr&#225;tica. Continue para o pr&#243;ximo exerc&#237;cio.")
```


--- type:NormalExercise xp:100 skills:1 key:19fd17cc792ef870c1558b3a9bae08c1d1e3acae
## Dando um nome a lista (2)

Como um grande fã de filmes (lembre-se do seu trabalho na LucasFilms), você decidiu começar a armazenar informações de bons filmes com a ajuda das listas.

Comece criando uma lista para o filme "O Iluminado" ("The Shining", em Inglês). Nós já criamos as variáveis `mov`, `act` e `rev` no seu workspace. Fique a vontade para olhá-los no console.

*** =instructions
Complete o código a direita para criar a `shining_list`. Ela contém três elementos:

- moviename: uma linha de caracteres com o nome do filme (armazenado em `mov`)
- actors: um vetor com o nome dos atores principais (armazenado em `act`)
- reviews: um data frame que contém algumas análises (stored in `rev`)

Não se esqueça de nomear os componentes da lista corretamente (os nomes são moviename, actors e reviews).

*** =hint
`shining_list <- list(moviename = mov)` é apenas parte da solução; é seu trabalho adicionar também `act` e `rev` a lista, com seus apropriados nomes.

*** =pre_exercise_code
```{r}
mov <- "The Shining"
act      <- c("Jack Nicholson","Shelley Duvall","Danny Lloyd","Scatman Crothers","Barry Nelson")
sources     <- c("IMDb1","IMDb2","IMDb3")
comments    <- c("Best Horror Film I Have Ever Seen","A truly brilliant and scary film from Stanley Kubrick","A masterpiece of psychological horror")
scores      <- c(4.5,4,5)
rev     <- data.frame(scores, sources, comments)
rm(scores, sources, comments)
```

*** =sample_code
```{r}
# As variáveis mov, act e rev estão disponíveis

# Finalize o código para construir a shining_list
shining_list <- list(moviename = mov)
```

*** =solution
```{r}
# As variáveis mov, act e rev estão disponíveis

# Finalize o código para construir a shining_list
shining_list <- list(moviename = mov, actors = act, reviews = rev)
```

*** =sct
```{r}
msg = "N&#227;o altere ou remova a defini&#231;&#227;o das vari&#225;veis pr&#233;-configuradas!"
lapply(c("mov", "rev", "act"), test_object, undefined_msg = msg, incorrect_msg = msg)
test_object("shining_list",
            incorrect_msg = "Parece que `shining_list` n&#227;o cont&#233;m os elementos corretos: o primeiro elemento deveria ser `mov`, o segundo elemento `act`, e `rev` como terceiro elemento.")
test_object("shining_list", eq_condition = "equal",
            incorrect_msg = "Parece que os elementos de `shining_list` n&#227;o cont&#233;m os nomes corretos: nomeie o primeiro elemento como `moviename`, o segundo como `actors`, e o terceiro como `reviews`.");
success_msg("Inacredit&#225;vel! Voc&#234; sabe como criar e nomear listas agora. Assim como nos cap&#237;tulos anteriores, vamos ver como selecionar elementos de uma lista. Avance para o pr&#243;ximo exerc&#237;cio.")
```


--- type:NormalExercise xp:100 skills:1 key:1ef3278944562caef64b9927dd2ddb6ee52334cd
## Selecionando elementos de uma lista

Sua linda frequentemente será feita de numerosos elementos e componentes. 

Your list will often be built out of numerous elements and components. Portanto, obter um único elemento, vários elementos ou um componente fora dele nem sempre é tão direto.

Uma forma de selecionar um componente é usando a posição numérica de tal elemento. Por exemplo, para "pegar" o primeiro elemento de `shining_list` você deve digitar

```
shining_list[[1]]
```

Uma forma rápida de verificar isso é digitando no console. Não se esqueça: para selecionar elementos de vetores, você usa apenas um par de colchetes: `[ ]`. Não misture as coisas!

Você também pode se referir aos nomes dos componentes usando `[[ ]]` ou o sinal de `$`. Abaixo, ambos selecionarão o data frame representado as análises:

```
shining_list[["reviews"]]
shining_list$reviews
``` 

Além de selecionar componentes, você frequentemente precisará selecionar elementos específicos destes componentes. Por exemplo, com `shining_list[[2]][1]` você selecionará do segundo componente (`shining_list[[2]]`), o primeiro elemento (`[1]`). Quando você digita isso no console, o resultado será "Jack Nicholson".

*** =instructions
- Selecione o vetor que representa os atores em `shining_list`. Simplesmente exiba o resultado.
- Selecione o segundo elemento do vetor que representa os atores em `shining_list`. Exiba também o resultado.

*** =hint
- Para selecionar o vetor que representa os atores, você pode usar `$actors`.
- Para selecionar o terceiro elemento no vetor representando os atores, você usa `shining_list$actors[3]`. O que você precisa fazer para selecionar o segundo elemento?

*** =pre_exercise_code
```{r}
load(url("http://s3.amazonaws.com/assets.datacamp.com/course/intro_to_r/shining_list.RData"))
```

*** =sample_code
```{r}
# shining_list já está pré-carregado em seu workspace

# Exiba o vetor que representa os atores


# Exiba o segundo elemento do vetor dos atores

```

*** =solution
```{r}
# shining_list já está pré-carregado em seu workspace

# Exiba o vetor que representa os atores
shining_list$actors

# Exiba o segundo elemento do vetor dos atores
shining_list$actors[2]
```

*** =sct
```{r}
msg <- "N&#227;o remova ou altere a defini&#231;&#227;o de `shining_list`, que j&#225; est&#225; pr&#233;-carregado no workspace!"
test_object("shining_list", undefined_msg = msg, incorrect_msg = msg)
test_output_contains("shining_list$actors", incorrect_msg = "Voc&#234; selecionou e exibiu corretamente o vetor que representa os atores? Voc&#234; pode usar `shining_list$actors`, por exemplo.")
test_output_contains("shining_list$actors[2]", incorrect_msg = "Para selecionar o segundo ator do vetor que representa os atores, voc&#234; come&#231;a com: `shining_list$actors`. Isso representa os atores, ent&#227;o, voc&#234; pode adicionar um `[2]` para selecionar o segundo elemento.")
success_msg("&#211;timo! Selecionar elementos de listas &#233; bem f&#225;cil, n&#227;o &#233; mesmo? Continue para o pr&#243;ximo exerc&#237;cio.")
```


--- type:NormalExercise xp:100 skills:1 key:ca3f7b71504ff93940cf65889d406a58c5b0019c
## Adicionando mais informações sobre filmes na lista

Orgulhoso de sua primeira lista, você decide compartilhá-la com os membros do seu clube do filme. Contudo, um dos membros mais antigos, um cara chamado M. McDowell, notou que você esqueceu de adicionar o ano de lançamento. Devido as suas ambições de se tornar o próximo presidente do clube no ano que vem, você decide adicionar essa informação a lista.

Para adicionar elementos a uma lista, a forma mais conveniente é usar a função [`c()`](http://www.rdocumentation.org/packages/base/functions/c), que você também utiliza para criar vetores:

```
ext_list <- c(my_list , my_val)
``` 

Isso simplesmente irá estender a lista original, `my_list`, com o componente `my_val`. Este componente será adicionado ao final da lista.
Se você quiser dar um nome ao novo item da lista, você simplesmente adiciona o nome como você fez anteriormente:

```
ext_list <- c(my_list, my_name = my_val)
```

*** =instructions
- Complete o código abaixo para que um item chamado `year` seja adicionado a `shining_list` com o valor de 1980. Armazene o resultado em `shining_list_full`.
- Por fim, dê uma olhada na estrutura de `shining_list_full` com a função [`str()`](http://www.rdocumentation.org/packages/utils/functions/str).

*** =hint
Dá uma olhada no código de exemplo da descrição da tarefa. Talvez isso ajude você a começar:
```
shining_list <- c(shining_list, ...)
```
Você ainda tem que adicionar algum código onde os três pontos estão.

*** =pre_exercise_code
```{r, eval = FALSE}
load(url("http://s3.amazonaws.com/assets.datacamp.com/course/intro_to_r/shining_list.RData"))
```

*** =sample_code

```{r}
# shining_list, a lista contendo o nome do filme, atores e análises, já está pré-carregada no workspace

# Esquecemos de alguma coisa; adicione o ano em shining_list
shining_list_full <- 

# Dê uma olhada em shining_list_full

```

*** =solution

```{r}
# shining_list, a lista contendo o nome do filme, atores e análises, já está pré-carregada no workspace

# Use c() para adicionar um ano em shining_list
shining_list_full <- c(shining_list, year = 1980)

# Dê uma olhada em shining_list_full
str(shining_list_full)
```

*** =sct
```{r}
msg = "N&#227;o remova ou altere a defini&#231;&#227;o de `shining_list`, que j&#225; est&#225; pr&#233;-carregado no workspace!"
test_object("shining_list", undefined_msg = msg, incorrect_msg = msg)
test_object("shining_list_full", eq_condition = "equal",
            incorrect_msg = paste("Voc&#234; estendeu a lista `shining_list` com um elemento chamado `year`,",
                                  "cujo o valor &#233; 1980? Voc&#234; pode usar `c(shining_list, year = 1980)`"))
test_function("str", "object", incorrect_msg = "N&#227;o esque&#231;a de exibir a estrutura de `shining_list_full` com `str()`.")
success_msg("Excelente! Este foi o &#250;ltimo exerc&#237;cio sobre listas em R! Agora voc&#234; tem um s&#243;lido conhecimento na linguagem de programa&#231;&#227;o R, mas h&#225; muito mais a aprender. Confira todos os outros cursos do DataCamp e torne-se um especialista em Data Science!")
```


